臺灣高等法院臺南分院刑事判決
　　　　　　　　　　　　　　　　 94年度上訴字第285號　Ａ
上　訴　人
即　被　告　甲○○
選任辯護人　蔡弘琳　律師
　　　　　　黃俊達　律師
　　　　　　莊信泰　律師
上列上訴人因偽造文書等案件，不服臺灣臺南地方法院92年度訴
字第1012號中華民國94年1月24日第一審判決（起訴案號：臺灣
臺南地方法院檢察署九十二年度營偵字第八四四號、第八四五號
、第八四九號、第八五一號、第一一九０號、九十二年度偵字第
七九０四號），及移送併辦（九十二年度偵字第六九二五號、第
六九二六號），暨追加起訴（九十二年度營偵字第九八０號），
提起上訴，本院判決如下：
　　    主　　　　文
原判決關於故買贓物（即事實六部分）及定執行刑部分均撤銷。
甲○○故買贓物，處有期徒刑陸月，減為有期徒刑參月。
其餘上訴駁回。
前開撤銷部分所處有期徒刑參月，及上訴駁回部分（即事實一行
使變造私文書，足以生損害於公眾及他人，處有期徒刑壹年貳月
；事實二共同攜帶兇器竊盜未遂，處有期徒刑壹年，鐵鋸、扳手
各壹支及起子支均沒收；事實三連續故買贓物，處有期徒刑壹
年肆月；事實四行使偽造特種文書，足以生損害於公眾及他人，
處有期徒刑肆月；事實五幫助意圖為自己不法之所有，而竊取他
人之動產，處有期徒刑陸月），應執行有期徒刑肆年參月，鐵鋸
、扳手各壹支及起子支均沒收。
　　　　事　　　　實
一、甲○○係設於台南縣新營市○○路一六二號連益汽車修理廠
    之實際負責人。竟意圖為自己不法所有，於民國（下同）七
    十九年二月四日凌晨零時許，在台南市○○○街五巷二四號
    前，竊取癸○○所使用仍登記為陳麗妃所有之裕隆飛羚一０
    一型，車牌號碼八五一─三四九七號自用小客車一部，得手
    後改懸掛其於七十九年一月間，購自洪當舞仍登記為許瑞珍
    所有之同型車牌號碼八五七─八一九八號自用小客車之車牌
    ，並基於行使變造引擎號碼準私文書之犯意，於不詳時、地
    ，將原引擎號碼ＹＬ─一０一ＳＰ０一八０六變造為後者之
    號碼ＹＬ─一０一ＳＤ００五一一，足以生損害於癸○○、
    裕隆公司及監理機關對車籍資料管理之正確性。迨頂拼組裝
    完成後，甲○○即於七十九年二月十二日，在連益汽車修理
    廠以新台幣（下同）十萬元之價格售予乙○○（業經臺灣嘉
    義地方法院以七十九年度訴字第一九一號判決無罪，經本院
    以八十年度上訴字第四二九號判決駁回上訴確定），並於同
    年月十四日至交通部公路總局嘉義區監理所麻豆監理站驗車
    ，行使上開變造之引擎號碼準私文書。嗣乙○○於七十九年
    二月二十二日凌晨二時二十分許，駕駛上開贓車，在嘉義市
    北重劃區內為警查獲，而查知上情。
二、甲○○又另行起意，與何鴻宜共同基於意圖為自己不法所有
    之犯意聯絡，於八十三年十一月二十五日凌晨三時十五分許
    ，攜帶客觀上可供兇器使用之鐵鋸、扳手各一支及起子三支
    ，在雲林縣西螺鎮○○路一七九號前，由甲○○下手竊取辛
    ○○所有之車牌號碼ＳＱ─八六七０號自用小客車。迨甲○
    ○開啟車門，正以鐵鋸割鋸排擋鎖尚未得手之際，適為辛○
    ○發現，報警當場查獲，並扣得何鴻宜所有鐵鋸及扳手各一
    支、起子三支，而何鴻宜則趁機逃逸。嗣甲○○冒用「林直
    清」之名義，在雲林縣警察局西螺分局及臺灣雲林地方法院
    檢察署應訊（偽造文書部分業經臺灣雲林地方法院以九十一
    年度易緝字二二號判決處有期徒刑五月，得易科罰金確定）
    ，經指紋鑑定比對結果，始查知上情。
三、甲○○另於八十四年六、七月間，經由唐景上（業經臺灣高
    等法院高雄分院以八十八年度上訴字第一四六五、一四六六
    號判決處有期徒刑三年，並應於刑之執行前，令入勞動場所
    強制工作三年，經最高法院九十年度台上字第六三七七號判
    決駁回上訴確定）之告知，甲○○知悉唐景上有意購買如附
    表一所示之廠牌、車型、顏色之車輛，遂另行基於教唆竊盜
    及故買贓物之概括犯意，連續教唆自稱「何鴻宜」之人竊取
    如附表一所示之車輛五部。嗣甲○○待自稱「何鴻宜」之人
    得手，並為通知後，至嘉義市○○路○○道附近之水牛厝農
    村文化公園停車場，以每部車輛二萬元至三萬元不等之價格
    ，連續故買贓物，復在同址，以每部車輛二萬五千元至三萬
    五千元不等之價格售予唐景上，每部車輛獲利五千元。嗣警
    於八十五年一月十一日經由甲○○之供述，於同年月十二日
    在臺南市○○街一七三號查獲唐景上解體後所剩餘之如附表
    二所示之物。
四、甲○○另行基於行使偽造駕駛執照特種文書之犯意，於八十
    四年十月間，在台南縣新營市某處，以二萬元之代價，將其
    照片交予具有偽造特種文書犯意聯絡之自稱「何鴻宜」之人
    ，請其偽造證件，而取得駕駛名義人為林瑑玟之偽造駕駛執
    照一張。嗣甲○○於八十五年一月十日下午四時三十分許，
    在彰化縣員林鎮○○街一一五號五樓，因通緝為警查獲，甲
    ○○即行使上開偽造之林瑑玟駕駛執照，冒名規避查緝，足
    生損害於林瑑玟及偵查機關對查緝犯罪資料管理之正確性。
    惟為警當場識破，並扣得偽造之林瑑玟駕駛執照一張，復查
    知上開教唆竊盜犯行。
五、緣庚○○（原名楊雅文，業經臺灣臺中地方法院以九十一年
    度易字第五一０號判決處有期徒刑六月，得易科罰金確定）
    因與前男友黃偉堯有感情糾紛，擬竊取黃家所有之高級轎車
    加以報復，遂於九十年十月間某日，央請甲○○代為尋找有
    竊車能力之人。而甲○○明知庚○○係要教唆他人為其竊車
    ，竟另行起意，基於幫助竊盜之故意，為庚○○商請有竊車
    能力之尤福春（業經臺灣臺中地方法院以九十一年度易字第
    五一０號判決處有期徒刑九月，並經臺灣高等法院臺中分院
    以九十一年度上易字第七四二號判決駁回上訴確定）為之，
    並於九十年十月二十一日將庚○○之電話告知尤福春，尤福
    春乃與庚○○聯絡。庚○○即基於教唆竊盜之故意，於九十
    年十月二十四日乘坐尤福春所駕駛之小客車，先指引尤福春
    前往台中市○○路二九二號勘查，並告知尤福春該大樓地下
    室內有賓士Ｓ三二０型、ＢＭＷ七四０型及法拉利跑車各一
    部。尤福春即意圖為自己不法之所有，於翌（二十五）日凌
    晨三時五十七分許，由庚○○駕駛尤福春所提供之自小客車
    一同前往，庚○○將車輛停放在台中市○○路上，由尤福春
    侵入有人居住之建築物即上址大樓地下室一樓停車場，並於
    凌晨四時二十二分許，以自備鑰匙一支，破壞車輛之電門鎖
    之方式，竊得戊○○（黃偉堯之兄）所有之車輛號碼二Ｊ─
    ０五０五號法拉利跑車一部（價值約八百萬元）。嗣尤福春
    於九十年十一月十日上午八時許，在台中市○○路與仁義街
    口，因通緝為警查獲，而循線查知上情。
六、甲○○明知於七十七年十月底或十一月間某日，羅文澤（原
    名羅國雄）在彰化縣員林、溪湖一帶之不詳地點，所交付之
    車號七００─七三九二號、一九八八年出廠之裕隆三０三型
    自用小客車，係來路不明之贓物（該車為子○○所有，於七
    十七年十月二十四日上午十一時許，在台中市○區○○路二
    七七號前失竊），仍基於故買贓物之故意，以不詳價格購買
    之。嗣甲○○為掩飾其犯行及將上開車輛轉售牟利，竟將該
    車車身及後輪傳動軸等物，併裝在以丁○○名義登記之車號
    六八九─０六五七號裕隆三０三型自小客車上（甲○○被追
    加起訴行使偽造文書部分業經原審判決無罪，檢察官未上訴
    已確定），繼於七十七年十一月二十八日，向麻豆監理站辦
    理該六八九─０六五七號車牌繳銷事宜，並以向不知情之己
    ○○借用之身分證，於同日將上開車輛過戶登記在己○○名
    下（丁○○及己○○業經臺灣新竹地方法院檢察署檢察官以
    八十一年度偵字第一八三一號不起訴處分在案），復於同年
    十一月二十九日重領車號為八五七─五四五五號車牌，再將
    上開車輛委由不知情之蔡正勝出售，而經不知情之壬○○於
    同年十二月間某日買受（蔡正勝及壬○○業經臺灣高等法院
    以八十一年度上易字第五四九六號判決無罪確定）。嗣經警
    於八十一年一月二十九日上午九時許，在新竹縣新埔鎮遠東
    化纖廠停車場查獲上開車輛。
七、案經嘉義市警察局移送臺灣嘉義地方法院檢察署呈請移轉管
    轄、臺灣雲林地方法院檢察署檢察官自動檢舉後呈請移轉管
    轄、台北縣政府警察局瑞芳分局報請臺灣板橋地方法院檢察
    署呈請移轉管轄、台中市警察局第三分局報請臺灣台中地方
    法院檢察署呈請移轉管轄，經臺灣高等法院檢察署檢察長核
    轉臺灣臺南地方法院檢察署偵查起訴及移送併辦暨追加起訴
    。
　　　　理　　　　由
一、上揭事實欄四所載之事實，迭據上訴人即被告於警訊、偵查
    中、原審及本院審理時均坦承不諱（見偵卷第十五頁反面
    、偵(二十)卷第一二四頁反面、第一二五頁正反面、原審(一)卷第
    六九頁、本院九十四年四月十一日準備程序筆錄、九十四年
    六月十三日審判筆錄），復有證人林清雄、林瑑玟及蔣進龍
    證述明確在卷（見偵(二十)卷第九六頁反面、第一０一、一一一
    、一一四頁）。而扣案之駕駛執照，雖經臺灣臺南地方法院
    檢察署於八十五年九月二十五日函請交通部公路總局嘉義區
    監理所麻豆監理站依法處理（見偵(二十)卷第一一七頁），交通
    部公路總局嘉義區監理所麻豆監理站亦依規定予銷燬處理在
    案，有該站九十三年七月十五日嘉監麻字第０九三０００八
    二三三號函可參（見原審(一)卷第二三二頁），以致原審及本
    院無從調取正本加以審識。惟查，證人林瑑玟之真正駕照並
    未遺失，且業於偵查中庭呈予檢察官檢視，結果該真正駕照
    所載之住址及管轄編號均與扣案之駕照不同。另經送內政部
    警政署刑事警察局鑑驗結果，該扣案之駕照上粘貼照片處之
    印刷字跡有被破壞痕跡，研判有照片換貼之情事。此有臺灣
    臺南地方法院檢察署八十五年度偵字第二七九六號偽造文書
    案件八十五年六月十日點名單及內政部警政署刑事警察局鑑
    驗通知書可稽（見偵(二十)卷第一一二、一０八頁）。足見甲○
    ○使用之扣案駕照，並非真正，且亦不是使用證人林瑑玟持
    有之真正駕照換貼甲○○之照片後所製成，而係偽造之駕照
    至明。被告嗣於原審審理時中雖改口辯稱：該扣案駕照，不
    是向何鴻宜買的云云。惟查，該扣案駕照係被告將相片交給
    名為何鴻宜之人，委託伊幫被告偽造乙節，業據被告於查獲
    時之警、偵訊中供述明確，並指認何鴻宜之口卡在卷，此有
    訊問筆錄可參（見偵卷第十五、九頁反面、第十八頁）。
    是其前揭辯稱，尚難足取。至於被告辯護人於本院辯稱此部
    分與被告於臺灣雲林地方法院九十一年度易緝字第二二號偽
    造文書案件有連續犯裁判上一罪之關係，前案部分既經判決
    確定，本案部分自應免訴云云。惟查被告係犯本件事實欄二
    所載之罪，於被查獲時被告冒「林直清」之名義，在雲林縣
    警察局西螺分局及臺灣雲林地方法院檢察署應訊，事經查覺
    ，就冒名應訊部分，涉嫌偽造署押部分經臺灣雲林地方法院
    以九十一年度易緝字二二號判決處有期徒刑五月確定，有該
    刑事判決在卷可稽（見原審(三)卷第九五至九九頁）。查前開
    所示案件係犯刑法第二百十七條第一項偽造署押罪，核與本
    件係犯刑法第二百十六條、第二百十二條之行使偽造駕照特
    種文書之行為，就犯罪構成要件尚有不同。又縱令如被告辯
    護人認係犯罪構成要件相同，惟時間歷經一年有餘（係八十
    三年十一月二十五日起即冒「林直清」之名應訊，於本件係
    八十四年十月偽造駕照，於八十五年一月十日持以行使）並
    非緊接，顯係冒名之後，始另行起意偽造特種文書以供行使
    甚明，核與連續犯之規定尚有不同，自非前案判決效力所及
    ，所辯自無足採。綜上所查，被告行使林瑑玟名義之偽造駕
    照特種文書之行為，足以認定。
二、訊據上訴人即被告甲○○固對於：(1)事實欄一部分：被害人
    癸○○之車輛失竊及引擎號碼遭變造，及車號八五七─八一
    九八號自小客車是證人許瑞珍出售予證人林國亮，由證人林
    國亮再出售予證人洪當舞之事實。(2)事實欄二部分：有於八
    十三年十一月二十五日淩晨三時十五分許，與名為「何鴻宜
    」之人至雲林縣西螺鎮○○路一七九號，剛開啟ＳＱ─八六
    七０號自小客車車門進入時，即被警方查獲，現場扣有鐵鋸
    、扳手各一支與起子三支，是何鴻宜所有，嗣伊並冒用「林
    直清」名義，於警詢及偵查中應訊之事實。(3)事實欄三部分
    ：警查於八十五年一月十二日，確實在臺南市○○街一七三
    號查獲證人唐景上解體後所剩餘之如附表二所示之車輛部分
    零件。(4)事實欄五部分：庚○○因與前男友黃偉堯有感情糾
    紛，於九十年十月間某日，央請其代為尋找有處理能力之人
    ，其乃於九十年十月二十一日將庚○○之電話告知尤福春，
    尤福春乃與庚○○聯絡，庚○○即基於教唆竊盜之故意，於
    九十年十月二十四日，先指引尤福春前往台中市○○路二九
    二號勘察，並告知尤福春該大樓地下室內有賓士Ｓ三二０型
    、ＢＭＷ七四０型及法拉利跑車各一部，尤福春即意圖為自
    己不法之所有，於翌（二十五）日凌晨三時五十七分許，侵
    入該大樓地下一樓停車場，竊得戊○○（黃偉堯之兄）所有
    之車輛號碼二Ｊ─０五０五號法拉利跑車一部（價值約八百
    萬元）。嗣尤福春於九十年十一月十日上午八時許，在台中
    市○○路與仁義街口，因通緝為警查獲，而循線查知上情等
    節。(5)事實欄六部分：其曾向證人羅文澤購買過中古汽車，
    而證人張居福亦曾委託其購買汽車，並將丁○○之身分證、
    印章交付其辦理過戶手續，但其如有以丁○○及己○○之身
    分證及名義，辦理車號六八九─０六五七號自小客車之過戶
    事宜，均係已得他們的同意，而證人壬○○所有之六八九─
    ０六五七號自小客車，係向證人蔡正勝購買等節供承不諱，
    惟矢口否認有行使變造準私文書、共同攜帶兇器竊盜未遂、
    教唆竊盜、行使偽造特種文書、幫助竊盜、故買贓物等行為
    ，辯稱：(1)事實欄一部分：其沒有賣車給乙○○，也不認識
    乙○○，亦沒有偷竊癸○○的車輛及變造引擎號碼，證人乙
    ○○於警詢及偵查之供述不實，亦無證據能力。(2)事實欄二
    部分：當天其不是要去偷車，伊到現場是要去買贓車，結果
    去現場且剛進去車子裡面時，警察就已經在那邊等了，警察
    查獲時，鐵鋸也沒有在排檔鎖上，其被警察刑求才承認竊盜
    行為。(3)事實欄三部分：這件事情是警察刑求，所以才瞎編
    的，其沒有教唆何鴻宜之人竊取車輛，唐景上也沒有告知他
    需要什麼車輛。(4)事實欄五部分：其是有打電話給尤福春，
    是因為庚○○要請其幫忙介紹人去處理庚○○與其男友感情
    事情，其並沒有叫尤福春去偷車，亦不知道庚○○交待尤福
    春做何事。(5)事實欄六部分：有向羅文澤買了一部車子，但
    那輛車應該不是贓車，因為買的時候都有證件，也有經過過
    戶云云。被告辯護人並以：(1)證人乙○○、唐景上、尤福春
    、庚○○之警詢證述沒有證據能力。(2)依起訴書所載，子○
    ○所有之七００─七三九二號自用小客車，何以會在失竊之
    前，就已經辦理過戶手續？如果不是證人子○○記錯失竊時
    間，就是證人子○○也知情，根本沒有失竊，如此被告就沒
    有構成故買贓物罪，且此部分犯行（事實欄一、(六)部分）已
    罹於追訴時效等語，為被告辯護。惟查：
三、事實欄一部分：
  (一)證據能力：
    證人乙○○於警詢及偵查中之陳述：
    被告辯護人主張證人乙○○於警詢係屬審判外陳述，及其於
    偵查中之陳述未經具結，均無證據能力云云。按被告以外之
    人於審判外之陳述，固屬傳聞證據，惟此為九十年二月六日
    修正刑事訴訟法第一百五十九條第一項所規定，又參照修正
    刑事訴訟法第一百五十九條之二之規定：「被告以外之人於
    檢察事務官、司法警察官或司法警察調查中所為之陳述，與
    審判中不符時，其先前之陳述具有較可信之特別情況，且為
    證明犯罪事實存否所必要者，得為證據」。茲查，證人乙○
    ○雖於原審審理中證稱：「（請你看一下，在法庭內有無那
    個賣你車的「甲○○」？）沒有。」、「（法庭上的被告甲
    ○○，你之前是否看過？）沒有看過。」云云（見原審(二)卷
    第一六九、一七一頁），復於九十四年六月二十七日本院審
    理時固證稱：警方拿被告口卡給我看，相片與被告本人不同
    ，我無法確定警方提示口卡之人係賣我車之人，我看身分證
    相片之人不是在場之被告云云（見本院卷第二四五頁、第二
    四六頁）。惟查，證人乙○○於七十九年二月二十二日為警
    查獲當日，業已指認事實欄一所載懸掛車牌號碼八五七─八
    一九八號之自小客車是向本案被告購買，且曾與被告一起去
    新營市連益汽車保養廠看車等情明確，有警詢筆錄及被告口
    卡片可參（見警(三)卷第四頁反面、第七頁），於偵查中亦為
    相同之供述（見偵卷第十一、二頁）。依當時刑事訴訟法
    前開規定尚未修正，其於警詢及偵訊時之供述，尚難謂不得
    為證據。況經原審質詢指認一節時，其亦證稱：「（你剛被
    查獲時，警察有帶你去做筆錄，警察有提示給你甲○○的照
    片，你有說買車的人是甲○○，你當時如何表示？）我就照
    實講，警察拿照片給我看。」、「（照片上的人，像不像你
    買車的那個「甲○○」？）警察告訴我的，並且拿照片給我
    看，但照片模糊，警察問我是不是向甲○○買的，我說是。
    」、「（警察為何知道你向甲○○買車？）我告訴他的。」
    等語（見原審(二)卷第一七一頁），復於本院證稱：我是說車
    子是向甲○○買的，警方再拿甲○○口卡給我看，我不認識
    甲○○，我向他買車，他有拿身分證給我看，我有去他車廠
    看車，我所認識甲○○是根據賣車之人提供身分證，拿身分
    證給我看之人與身分證上相片是同一人，車籍資料是我買車
    時甲○○拿給我，我在【警訊、偵查中所述實在】，車子是
    在連益修理廠買的，況於本院質疑其於原審及本院所述與警
    訊及偵查所述不同，何者比較實在？答稱【在警局所述實在
    】等語（詳本院卷第二四五頁至第二四八頁）。足見證人乙
    ○○確實有陳明前揭八五七─八一九八號自小客車是向甲○
    ○購買而來，警方始提供口卡照片予證人乙○○指認，進而
    查獲被告之事實無誤，由此發展過程，並未見有人為斧鑿痕
    跡。且經核證人乙○○證稱曾至台南縣新營市連益汽車修理
    廠看車情節，亦與被告自承係新營連益公司之實際負責人（
    見偵卷第一二五頁）乙節相符。再參以證人乙○○於九十
    二年八月二十九日偵訊中業曾表示：「（庭上之吳某是否前
    所稱之甲○○？）十多年不認得了，當時賣我車的人有拿甲
    ○○身分證給我看過。」（見偵(二十)卷第一二八頁反面），並
    在原審作證過程中，多次拌隨著「忘記了」之回答（見原審
    (二)卷第一七二、一七三、一七四、一七五、一七六、一八０
    頁），並表示：「（你在警局陳述買車的經過，為何與你剛
    才說的不同？（提示警(三)卷第四頁並告以要旨）對筆錄無意
    見，當時我也照實講，之前警詢筆錄比較正確，現在因為太
    久了，印象比較模糊。」、「（對於你之前在偵訊中之陳述
    ，有何意見？（提示七十九年偵字六二二號卷第十二頁並
    告以要旨）【當時講的情形應該實在】，我只知道我買了沒
    有幾天就被查獲。」等語（見原審(二)卷第一八０、一八一頁
    ）。本院審酌本案距今已有十四、五年之久，衡情當以案發
    時之記憶較為深刻、清晰。因此，應足認證人乙○○前揭於
    警詢及偵查中之指認及陳述，較於原審及本院審理時之證詞
    可採。是證人乙○○於警詢中之陳述雖與原審及本院審理時
    之證詞不符，惟相較之下，其先前於警詢中所言，顯具有較
    可信之特別情況，且為證明事實欄一所載被告之犯罪事實存
    否所必要者，核依刑事訴訟法第一百五十九條之二之規定，
    自得採為證據。
  (二)實體認定：
    被告雖辯稱：伊沒有賣車給乙○○，也不認識乙○○，亦沒
    有偷竊癸○○的車輛及變造引擎號碼云云。且證人乙○○嗣
    後於原審審理中亦改口證稱：「（請你看一下，在法庭內有
    無那個賣你車的「甲○○」？）沒有。」、「（法庭上的被
    告甲○○，你之前是否看過？）沒有看過。」等情（見原審
    (二)卷第一六九、一七一頁），及本院審理時如前開所證：警
    方拿被告口卡給我看，相片與被告本人不同，我無法確定警
    方提示口卡之人係賣我車之人，我看身分證相片之人不是在
    場之被告云云（見本院卷第二四五頁、第二四六頁），附和
    其詞。惟查：
  １證人癸○○所使用仍登記為陳麗妃所有之車號八五一─三四
    九七號自小客車於七十九年二月四日凌晨零時許，在台南市
    ○○○街五巷二四號前失竊，嗣經警於同年月二十二日，在
    嘉義市北重劃區內查獲證人乙○○駕駛未懸掛車牌之自小客
    車，係前揭車號八五一─三四九七號自小客車車體，經人改
    懸掛八五七─八一九八號車牌（查獲當時八五七─八一九八
    號車牌因違規被扣，故未懸掛車牌），並將引擎號碼ＹＬ─
    一０一ＳＰ０一八０六號變造為ＹＬ─一０一ＳＤ００五一
    一號頂拼而成之事實，業據證人癸○○及乙○○分別證述在
    卷（見警(三)卷第一、五、六頁；偵卷第四八頁），並有扣
    押書、被害報告單、贓物認領保管單及嘉義市警察局車輛尋
    獲證明書在卷可稽（見警(三)卷第九至十一頁；偵卷第十九
    至二二頁、本院卷第一五七頁、第一七一頁）。
  ２次查，車號八五七─八一九八號自小客車，係證人許瑞珍於
    七十九年一月十日出賣予證人林國亮，證人林國亮賣予證人
    洪當舞及鍾秋香夫婦後，由證人洪當舞及鍾秋香夫婦再轉賣
    予被告之事實，業據證人許瑞珍、林國亮、鍾秋春及洪當舞
    分別於偵、審中結證屬實（詳見偵卷第三五、四二、五五
    、五六、五九頁；偵(二十)卷第一二四頁反面），復有證人許瑞
    珍與林國亮之買賣契約書及台灣省交通處公路局嘉義區監理
    所麻豆監理站七十九年八月十七日七九─四一０─四（四八
    ）函文附卷可參（見偵卷第三七頁；嘉義地院七十九年度
    訴字第一九一號卷第五六頁），及交通部公路總局嘉義區監
    理所麻豆監理站九十四年四月二十一日、同年五月二日嘉監
    麻字第0940004560號、0000000000號及交通部公路總局嘉義
    區監理所台南監理站九十四年四月十八日嘉監南議第094000
    9556號函及附件在卷可稽（詳本院卷第一五四至第一五八頁
    、第一六○至一七一頁、第一八七至第一九二頁）。另證人
    洪當舞於原審審理時並證稱：「（你是否知道這份合約書在
    哪裡？）被大水淹掉了，契約書早就淹水爛掉了。」、「（
    請提示七十九年四月二十七日筆錄，你在檢察官處曾表示說
    有賣兩部車給甲○○，一部是飛羚一○一型汽車給甲○○，
    另外一台車型及車號忘記了，有何意見？（提示偵卷五十
    九頁並告以要旨）這麼久了，我已經忘記了，如果有筆錄，
    應該就是如筆錄所記載。」、「（最近一次出庭，在檢察官
    處當庭說你在十年前有見過甲○○這個人，是否實在？）是
    ，有印象，但不是很確定，因為那麼久了。」、「（你之前
    在地檢署看的甲○○，是否就是同一人？）是同一人。」等
    語在卷（見原審(三)卷第一一五、一一一、一一二、一一五頁
    ），足見其上揭於偵查中指證之內容均屬實情，且曾於十年
    前見過本案被告無誤。而證人乙○○亦於警詢及偵、審中證
    稱：車號八五七─八一九八號自小客車是於七十九年二月十
    二日向甲○○買的，但買賣是在過年前後成的，是甲○○到
    華興修車場時談到賣車事宜，嗣後伊即與甲○○一起去新營
    市連益汽車保養廠看車輛，並議定十萬元說成，但當時去看
    的車沒有防鏽，與甲○○交付的車有防鏽不同，七十九年二
    月十三日伊將該車借給張新進，因違規被扣車牌，翌日伊有
    與甲○○一起去麻豆監理站檢驗車輛；知道賣車的人叫甲○
    ○，是因為買車時都要寫資料，而當時賣車的人有拿甲○○
    身分證給伊看過，身分證上的照片與賣車的人是同一人，且
    從買車到辦好手續都是與同一人接洽等語明確（見警(三)卷第
    三頁反面；偵卷第十一、十二、二五頁；偵(二十)卷第一二八
    頁反面；嘉義地院七十九年度訴字第一九一號卷第三八、四
    六頁反面；原審(二)卷第一六八至一七０頁）。並於七十九年
    二月二十二日為警查獲當日，在警局指認所述之甲○○即本
    案被告無訛（見警(三)卷第四頁反面、第七頁）。而互核證人
    證詞連貫一致，堪認與事實相符，足以信實。稽上所查，證
    人癸○○所使用仍登記陳麗妃所有車號八五一─三四九七號
    之失竊自小客車，經警於七十九年二月二十二日查獲為證人
    乙○○所使用，並改懸掛八五七─八一九八號車牌，且引擎
    號碼業已經人變造為ＹＬ─一０一ＳＤ００五一一號。而依
    據證人許瑞珍、林國亮、鍾秋香及洪當舞之證詞及相關證物
    可知，車號八五七─八一九八號自小客車最後係由被告購得
    ，另證人乙○○亦陳明：前揭伊使用之八五七─八一九八號
    之自小客車係向被告購得，二人並曾至監理站驗車等語在卷
    。足見證人癸○○所使用仍登記陳麗妃所有車號八五一─三
    四九七號之自小客車，應係遭被告竊盜後，加以變造引擎號
    碼，並改懸掛向證人鍾秋香、洪當舞購入之八五七─八一九
    八號自小客車的車牌，再出賣予證人乙○○。
  ３證人乙○○嗣後於原審審理中雖改口證稱：「（請你看一下
    ，在法庭內有無那個賣你車的「甲○○」？）沒有。」、「
    「（法庭上的被告甲○○，你之前是否看過？）沒有看過。
    」等情（見原審(二)卷第一六九、一七一頁），及本院前開所
    證。惟查，證人乙○○於警詢及偵、審中確已陳明前揭八五
    七─八一九八號自小客車是向甲○○購買而來，並指認照片
    無誤，且本案距今已有十四、五年之餘，衡情當以案發時之
    記憶較為深刻、清晰，而證人乙○○使用之車號八五七─八
    一九八號自小客車確實係由證人鍾秋香、洪當舞夫婦出賣予
    被告等節，已如前述。併參以被告自承為新營連益汽車修理
    廠之實際負責人（見偵卷第一二五頁）、「（七十九年外
    ，除你哥外，修車廠尚有何人？）沒有。」、「（有無可能
    別人冒用你名義進入你修車廠？）不可能，我父母住那邊。
    」等語在卷（見偵(二十)卷第一二九頁）。準此，足認證人乙○
    ○於警詢及偵查中之指認及陳述，應較前揭於原審及本院審
    理時之證詞可採，況其於本院最後亦證稱其在警詢所述實在
    。其於七十九年二月二十二日，為警查獲頂拼被害人癸○○
    （名義登記人為陳麗妃）失竊車輛（車號八五一─三四九七
    號）之車號八五七─八一九八號自小客車，是向被告購買，
    二人並於同年月十四日至監理站驗車之事實，應可認定。
　４稽上所查，被告前揭辯解，顯是事後畏罪卸責之詞，委無足
 　 取。本件事證已臻明確，被告有竊盜、變造引擎號碼準私文
    書後加以行使之行為，堪以認定。
四、事實欄二部分：
  (一)證據能力：
    被告於原審及本院主張此部分警詢自白係出於刑求所為云云
    。然被告此部分犯行已臻明確，詳如後述，故本院不採被告
    警詢自白作為本件證據，則對被告警訊自白出於任意性與否
    ，自不再審酌，附此說明。
  (二)實體認定：
    被告雖辯稱：當天不是要去偷車，伊到現場是要去買贓車，
    結果去現場剛進去車子裡面時，警察就已經在那邊等了，警
    察查獲時，鐵鋸也沒有在排檔鎖上，其被警察刑求才承認竊
    盜行為云云。惟查：
  １證人辛○○於警詢時證稱：「時間大約八十三年十一月二十
    五日凌晨三點十五分左右，有二名駕駛大概黑色自小客車停
    於雲林縣西螺鎮○○路一七九號門口旁，其中一名潛入我所
    有ＳＱ─八六七○號自小客車內，以接線方式竊取，由於西
    螺派出所員警發現予以逮捕」、「整個過程我親眼目睹，當
    時由二名員警圍捕，經過幾分鐘終於在福興路大馬路中央，
    將嫌犯林直清（被告當時冒林直清之名應訊）制伏，其姓名
    、住址是事後才得知，之前不認識林直清」、「當場另一名
    共犯駕駛大概黑色小客車，因警車到達之前發現警車，而開
    車逃跑」等語（見警(二)卷第四頁反面、第五頁正反面）；復
    於偵訊時證稱：我凌晨三點睡覺，不久就發現有點異狀，我
    在二樓打開窗，看見林直清到他的車子拿工具，走到我車上
    ，我警報器沒聲音，我就報案，警來時林直清在我車內，我
    車內被破壞，電動器、警報器均被破壞排檔鎖正要鋸等語（
    見偵(六)卷第十四頁反面）；再於原審審理時結證稱：「（八
    十三年十一月二十五日凌晨三點許，在雲林縣西螺鎮○○路
    一七九號前你的車子ＳＱ─八六七○號自小客車，發生何事
    ？）當天我在睡覺，我感覺有人開車到我家門前停下來，我
    醒來，我以為有人要偷隔壁ＢＭＷ的車，我試著按我的遙控
    器看會不會叫，結果沒有叫，我就報警，後來警察直接走到
    我騎樓下，我聽到他們在我家騎樓下有拉扯爭吵聲。」、「
    （你看到幾個人？）有兩個人，一個開車，一個在我車子裡
    面，警察來時，開車的人就跑了。」、「（警察開車來時，
    那兩個人在哪裡？）我不確定是兩個人，警察來時，那個開
    車的人就開車跑了，另外一個還在車子裡面，跑不掉，後來
    被壓在馬路中間，一直掙扎約五十公尺，才被警察制止。」
    、「對於你之前的筆錄，是否就是這樣？（請審判長提示警
    (二)第五頁，並告以要旨）是的。」、「（林直清被抓走後，
    車子裡面除了你的東西之外，有看到什麼？）有工具，有壹
    支鉗子還放在排檔鎖那裡，印象中還有壹隻鞋子放在車子裡
    面，我忘了是拖鞋還是皮鞋。」、「（警報器被剪斷、方向
    盤左側有被破壞、排檔鎖有被鋸斷、車上有拖鞋，是否與照
    片的情形相同？（提示並告以要旨）是的，只是排檔鎖有被
    鋸，但沒有鋸斷。」、「車門鎖也有被破壞，後來有換新的
    。」等語綦詳（見原審(二)卷第一八二至一八四、一八六、一
    八七頁）。
  ２另證人即查獲本案之西螺派出所承辦警員徐勝順亦於偵、審
    時證稱：八十三年十一月二十五日凌晨三時許，因有民眾報
    案，故到雲林縣西螺鎮○○路一七九號前處理，到達現場時
    有人已經撬開被害人車子的車門正在車內，嫌犯看到伊時很
    驚恐，要從駕駛座跑出來，被伊推回去，但嫌犯力量很大，
    還是被他跑出來大約十五、二十公尺才制伏。伊到駕駛座前
    ，嫌犯拿鋸子在鋸排檔鎖；事後有會同車主去檢查那輛喜美
    車，結果車子引擎蓋警報器被剪斷、點火系統被破壞、門鎖
    有被破壞；當初被告甲○○被查獲時係以林直清之駕駛執照
    證明身分等語在卷（見原審(二)卷第一九０至一九四頁；偵(六)
    卷第十四頁反面；偵(五)卷第十一、十九頁），並明確指認被
    告甲○○即當時伊查獲之人。核與證人即西螺派出所員警譯
    清雲於偵查中證述：查獲上開竊案時，被告係拿林直清之駕
    駛執照證明身分等語相符，並亦指認被告甲○○即當時查獲
    之人（見偵(五)卷第十六頁反面、第十七頁）。而被告經警查
    獲後，冒用「林直清」名義應訊之行為，業經被告自承不諱
    ，核與證人林直清於偵查中證述伊未竊車，伊駕駛執照曾遺
    失等情節相符（見偵(五)卷第十一頁反面；偵(六)卷第十四、十
    五頁），復有被告偽造署押及內政部警政署刑事警察局八十
    四年一月九日刑紋字第三七００一號函附鑑定書附卷可考（
    見偵(六)卷第二十至二四頁），被告此部分犯行並已由臺灣雲
    林地方法院判處有期徒刑五月，如易科罰金，以三百元折算
    一日確定在案，有臺灣雲林地方法院九十一年度易緝字第二
    二號刑事判決在卷可稽（見原審(三)卷第九五至九九頁）。
  ３併參以證人何鴻宜於另案審理中供承：「（八十三年十一月
    二十五日凌晨三時十五分，你夥同林直清在雲林縣西螺鎮○
    ○路一七九號共同竊取ＳＱ－八六七０號自小客車對否？）
    如果是喜美車子，是我所偷，否則不是。」、「（八十三年
    十一月二十五日凌晨三時十五分你是否夥同林直清去雲林縣
    西螺鎮○○路一七九號共同竊取ＳＱ－八六七０號自小客車
    ？）是的。」、「（林直清是假名或真名？）是假名。」、
    「（你與林直清共同竊取之ＳＱ－八六七０號自小客車是喜
    美車子嗎？）應該是喜美車子。」、「（是否於八十三年十
    一月二十五日與林直清在雲林偷一小客車？）是，林直清是
    假名，甲○○才是真名。」、「（另外林銘堂移送併案略以
    ：八十三年十一月二時五日凌晨三時十五分夥同林直清去雲
    林縣西螺鎮○○路一七九號共同竊取ＳＱ－八七六０號自小
    客？）是的，但林直清是假名，他真名叫甲○○，我與他共
    同竊取該部車子。」等情不諱（見台中高分院八十六年上訴
    字第一五○九號第三一、三七、五一、一四０頁）。而證人
    辛○○前揭所有之車子確實是喜美的車子無誤，有證人辛○
    ○於原審審理時之證詞及車籍作業系統查詢認可資料可佐（
    見原審(二)卷第一八四頁；警(二)卷第九頁）。雖證人何鴻宜於
    原審到庭證述未與被告共同竊取系爭之自小客車，核與前開
    與其案件之供述不符，顯係事後迴護之詞。
  ４再者，一般人買車固有看車之需要，惟豈有挑選凌晨時分，
    又無人陪同在場介紹、觀看之理？又茍係買車係屬正當行為
    ，何須於警方查獲時，冒「林直清」假名應訊之理？況且，
    茍要買車，何須攜帶竊車工具，且無車主在時，擅自撬壞車
    門入內，此觀之該自小客車排檔鎖上確實有扳手之工具，亦
    有卷附之現場照片可證（見偵(八)卷第十九、二十頁），被告
    顯有意圖破壞排檔鎖至明。此外，復有扣案之鐵鋸、扳手各
    一支、起子三支及現場照片可稽（見偵(八)卷第二、十八至二
    十頁）。是則，被告前揭辯解，委無可採。綜上所查，本件
    事證已臻明確，被告與案外人何鴻宜攜帶扣案工具，共同竊
    取證人辛○○車子未遂之行為，足以認定。
五、事實欄三部分：
  (一)證據能力：
  １被告自白遭刑求：
    被告雖辯稱：伊被警察刑求才自白，但是不敢告訴檢察官伊
    被警察刑求，因為警察說還要借提出去三天，伊在檢察官那
    邊說的話也不實在，怕會被警察再刑求，但是檢察官沒有刑
    求伊云云。然查，教唆自稱「何鴻宜」之人竊盜如附表一所
    示之五輛自小客車，繼而故買上開贓車後轉售予證人唐景上
    之事實，業據被告於偵查中供認不諱（見偵卷第九頁反面
    ）。而被告於警詢後移送地檢署偵辦及經警借訊後解返地檢
    署之時，檢察官均曾命法警當庭檢視被告身體結果，並無異
    狀，且被告除自述警訊所供實在，未被刑求等情外，另於八
    十五一月十一日偵訊中亦已對事實欄三所示教唆竊盜犯行坦
    承不諱，有偵訊筆錄可稽（見偵卷第九頁反面、第五二、
    六五頁；偵卷第二一頁），並於原審準備程序中供承；檢
    察官沒有刑求伊等情，有原審準備程序筆錄可稽（見原審(一)
    卷第六九頁）。復經本院向臺灣嘉義看守所函查被告因本案
    羈押入所檢查身體狀況之資料，經核被告當時身體並無異狀
    ，亦有該所九十四年四月十八日嘉所豐衛字第0940001302號
    函及檢附之該所收容被告健康檢查表甲附卷可稽（見本院卷
    第一五一、一五二頁）。倘若警察於警詢中確實有刑求被告
    之情，則被告理應會於偵查中告知檢察官，以免再受不法侵
    害，又豈有一再於偵訊時供述其未受刑求、警詢實在，而使
    警察可一再借詢，陷己於被刑求之危險，自己並因供述，更
    有陷於囹圄之理？身體亦無任何異狀，是則，被告前揭辯解
    ，尚難足取。
  ２證人唐景上的警詢供述
    被告之選任辯護人雖以：證人唐景上於另案之警詢供述無證
    據能力乙節，為被告辯護，而證人唐景上於原審審理時亦證
    稱：僅向被告購買過二、三輛事故車，於警詢時承認上情，
    係警察逼迫要將伊二個女兒移送法辦所致；伊沒有叫被告去
    偷車云云（見原審(三)卷第三二、三三、三四、三六、四十頁
    ），與其於警詢中所為之陳述顯不相符（見偵卷第四四之
    一、五九至六一頁；見偵卷第七至九、十三、十八頁）。
    惟查，前揭告知被告需要如附表一所示自小客車車種、車型
    後，向被告故買相符合之贓車的事實，業據唐景上於警詢中
    供述明確（見偵卷第四四之一、五九至六一頁；見偵卷
    第七至九、十八頁），且於警詢後移送地檢署偵辦及經警借
    訊後解返地檢署之時，檢察官曾命法警當庭檢視其身體結果
    ，均無異狀，其並自述警訊所供實在，未被刑求等情，有偵
    訊筆錄可稽（見偵卷第五二、六五頁；偵卷第十三、二
    一頁），自無證據足認其有遭刑求而為不實陳述之可能。併
    參以證人唐景上於偵查、原審及另案審理時分別供承：伊與
    被告無結怨；認識被告，被告曾經賣過車子給伊；伊於八十
    四年六、七月間，有向被告購買五次車等語（見偵卷第十
    三頁；原審(三)卷第三二頁；臺灣高雄地方法院八十四年度訴
    字第二八八０號第五六九頁），可見二人於案發當時，有交
    易往來，應無怨隙而加以構諂之可能。況且，證人唐景上於
    八十五年一月十一日查獲後之第一次警詢中仍可自由表示：
    未指示被告竊取、交付如附表一所示車種、車型乙節（見偵
    卷第八頁反面）。準此證人唐景上於警詢中之供述，是否
    不具任意性，亦尚有合理懷疑。參以被告初於警、偵訊中亦
    對事實欄三所示教唆竊盜及故買贓物之犯行坦承不諱（見偵
    卷第九頁反面、第十六、四三、六二、六三頁）。此外，
    復有附表二所示之扣案物可佐。從而，證人唐景上於警詢中
    所述內容，應具有較可信之特別情況，且為證明事實欄三所
    示被告犯罪事實存否所必要，依刑事訴訟法第一百五十九條
    之二規定，其於警詢之證言自有證據能力。
  (二)實體認定：
    被告雖辯稱：這件事情是警察刑求，所以才瞎編的，其沒有
    叫自稱名為「何鴻宜」之人竊取車輛，唐景上也沒有告知他
    需要什麼車輛云云。惟查：
  １前揭事實欄三所載事實，業經被告於警詢時供稱：伊曾於八
    十四年六、七月間仲介何鴻宜所竊取之自小客車五輛販賣給
    唐景上，該五輛車的車種分別是豐田牌自小客車３０００ｃ
    ｃ黑色、三陽喜美１５００ｃｃ黑色、福特新天王星２００
    ０ｃｃ黑綠色，福特九二天王星２０００ｃｃ灰色（應為１
    ８００ｃｃ，容後於理由欄八之(三)詳述）及全壘打１６００
    ｃｃ灰色。都是在高速公路旁水牛厝農村文物公園停車場進
    行交易。每輛車何鴻宜以新台幣二萬元至三萬元之價格販賣
    給伊，伊再從中獲利每部車五千元，以每部二萬五千元至三
    萬五千元之價格在該址交給唐景上，由唐某駕回其解體廠改
    裝借屍還魂圖利；我今日（11）帶同警方前往唐景上位於台
    南市○○區○○街一段一七三號當場查獲我販售給他改裝借
    屍還魂之贓車兩部，伊能確定ＳＶ─二七００及ＳＷ─七七
    七九號二部車就是伊販售給唐景上的贓車無誤，因為那二部
    車車上的電腦紙雖被唐景上拆除，而內裝皆沒有改變，且該
    二部車是唐景上以電話聯絡伊指定廠牌顏色，叫伊聯絡竊車
    人竊取，說他自己要使用的，伊才聯絡何鴻宜按照廠牌及顏
    色竊取的，後於八十四年十二月初伊曾到唐景上的解體廠看
    到該二部車，唐景上當時告知，那二部車就是伊販售的贓車
    改裝的；警方所提供何鴻宜口卡片上之人就是販售給我贓車
    之人；我交給唐景上的贓車，第一部是豐田牌自小客車３０
    ００ｃｃ黑色、第二部是三陽喜美１５００ｃｃ黑色、第三
    部是福特新天王星２０００ｃｃ黑綠色，第四部是福特九二
    天王星２０００ｃｃ灰色（應為１８００ｃｃ，容後於理由
    欄八之(三)詳述）、第五部是全壘打１６００ｃｃ灰色，至於
    所有的贓車車牌我就不記得得了，該五輛車皆由何鴻宜陸續
    將贓車連同車牌開至嘉義高速公路交流道之水上厝農村文物
    公園停車場交給我，由我當場轉售給唐景上，故該五輛車牌
    皆由唐景上處理，唐景上是將所購得的贓車以借屍還魂方式
    處理，或將贓車一一再解體後將零件放置其東南中古汽車材
    料行販售給不特定之汽車修理廠，何鴻宜竊得贓車後即ｃａ
    ｌｌ伊呼叫器000000000，留大哥大號碼與伊聯絡
    ，再由伊打（０６）0000000與唐景上前來買車，何
    鴻宜不曾親自販售贓車給唐景上，因為他們兩人不認識，都
    是何鴻宜將贓車販售給伊，伊才再販售給唐景上；復於警方
    帶同至唐景上所經營之東南材料行時當場指出如附表二附註
    所示即係前開五輛贓車拆下之零件，該批查扣之零件與我販
    售給唐景上的五輛贓車之車種、年份、顏色、形式皆相同，
    我知道我販售給唐景上的豐田牌自小客車３０００ｃｃ及三
    陽喜美１５００ｃｃ，被他改裝借屍還魂成ＳＶ─二七００
    及ＳＷ─七七七九號自小客車等語（見偵卷第十六、十七
    、四二、四三、四四、六二、六三頁）。核與證人唐景上於
    另案警詢中供述：「於八十四年約六、七月間，甲○○都是
    親自將贓車駕到我經營之東南汽車中古材料行販賣給我。計
    有豐田牌３０００ｃｃ、福特天王星２０００ｃｃ、福特舊
    天王星１８００ｃｃ、福特金全壘打１６００ｃｃ、喜美１
    ５００ｃｃ等共五輛贓車，每輛贓車我都以二萬五千元至三
    萬五千元不等之價格向其購得」、「五輛車都於交車之當日
    晚上由我親自利用夜深人靜之際，將贓車解體，所得贓車零
    件陳列於材料行內，販賣給不知情之不特定汽車修配廠圖利
    。」等語大致相符（見偵卷第七頁）。且有查獲如附表二
    所示之零件可資佐證，依前述其中被告指認部分之零件即附
    表二附註部分，是其販賣給唐景上該五部汽車拆解所得外（
    見偵卷第六二頁），亦據證人唐景上於另案警詢中亦坦承
    部分係向案外人翁鴻榮購得，部分（即附表二附註部分）係
    向被告購得贓車拆解或拼裝汽車後剩餘之零件（同上卷第四
    四之一、五九至六一頁；偵卷第七、八頁）。再者，證人
    唐景上將向被告購得之豐田及喜美汽車，拼裝至其所購得之
    ＳＷ─七七七九號及ＳＶ─二七００號汽車上，亦經證人唐
    景上陳明：「ＳＶ─二七００及ＳＷ─七七七九是我購買車
    禍撞毀之汽車後再向甲○○購買同型同顏色之車種，將贓車
    之完整車體併裝到撞毀車殼之車禍車，然後再將贓車之車身
    號碼打掉，再切割車禍撞毀車之車身號碼粘上，成為有來源
    證明汽車使用。」等語明確（見偵卷第五九頁反面、第六
    十頁），依前述被告於警詢亦指認該二部車係由其販售給唐
    景上之車拼裝而成（見偵卷第十六、六二頁反面、第六三
    頁）。是則被告確有教唆自稱「何鴻宜」之人竊取如附表一
    所示之自小客車後，故買贓車轉售予證人唐景上之行為，至
    為明確。至被告辯護人於本院辯稱：該ＳＷ─七七七九號及
    ＳＶ─二七００號二部車，業經臺灣高雄地方法院查明係向
    案外人沈榮華及葉天吉售予唐景上，益徵被告及證人唐景上
    於警詢中自白與事實不符云云。惟查該二部車雖係唐景上向
    案外人沈榮華及葉天吉所購買已撞毀之汽車，然係唐景上向
    甲○○購得其中豐田及喜美之完整車體拼裝至唐景上所購得
    已撞毀之ＳＷ─七七七九號及ＳＶ─二七００號汽車上，並
    將贓車之車身號碼打掉，再切割車禍撞毀之車身號碼粘上，
    成為有來源之汽車，業據證人唐景上證述如上，並經臺灣高
    等法院高雄分院八十八年度上訴字第一四六五號、一四六六
    號認定在案，有該刑事判決書在卷可佐（詳本院卷第二九一
    頁至第三○六頁，其中第二九五頁背面及第三○二頁參照）
    。則該ＳＷ─七七七九號及ＳＶ─二七００號二部車，於被
    告前往指認時其車牌號碼雖係ＳＷ─七七七九號及ＳＶ─二
    七００號，但車體確係被告所出售，則其指認該二部車為被
    告向何鴻宜購買轉售唐景上並無不符，是前開辯護人所辯被
    告及證人唐景上於警詢中自白與事實不符云云，並無足採。
  ２證人唐景上雖於原審審理時證述：僅向被告購買過二、三輛
    事故車，於警詢時承認，係警察逼迫要將伊二個女兒移送法
    辦所致；伊沒有叫被告去偷車云云（見原審(三)卷第三二、三
    三、三六頁）。惟查，證人唐景上業於警、偵訊及另案審理
    時承認於八十四年六、七月間，向被告購買過如附表一所示
    車種、車型之自小客車乙節不諱（見偵卷第四四之一、五
    九至六一頁；見偵卷第七至九、十三、十八頁；臺灣高雄
    地方法院八十四年度訴字第二八八０號第五六九頁）。且觀
    諸其初於本案查獲後之偵訊中辯稱：「（你為什麼在８５年
    １月１１日在警訊筆錄承認買那二台車也是向甲○○買的？
    ）那時我在警局，警察強迫我承認的，因他說如果我不承認
    也要把我二個女兒送法辦，但是沒有刑求我。」（見臺灣高
    雄地方法院八十四年度訴字第二八八０號第二一三頁反面）
    ，繼於該案法院審理時改口稱：「（警察如何刑求你？）先
    恐嚇我，要將我活埋，然後用膠布蒙上我的眼睛，再將我的
    衣服撥光倒吊並用水灌我。」（見臺灣高雄地方法院八十四
    年度訴字第二八八０號第六六０頁），嗣於原審審理時又稱
    ：當時警察逼伊承認，不然要把女兒送法院；偵查中是為了
    交保才說有向被告買五部車；對於在高雄地院有說向被告買
    了五部贓車一事，伊自已也搞混了，現在時間過那麼久，也
    記不清楚了云云（見原審(三)卷第三三、三四、三九、四十頁
    ）。足見其為了否認之前曾經承認有向被告購買贓車事實之
    說詞，所執以之理由前後反覆不一，或以避重就輕態度應之
    。是則，證人唐景上於原審審理時之證述，自難令人信實。
    準此，證人唐景上於原審審理時之證述，尚難據為有利被告
    之認定。
  ３綜上所查，被告前揭辯解，顯是畏罪卸責之詞，委無足取。
    本件事證已臻明確，被告有教唆竊盜後故買贓物之行為，足
    以認定。
六、事實欄五部分：
  (一)證據能力：
  　證人尤福春的警詢供述
    按被告以外之人於審判中有下列情形之一，其於檢察事務官
    、司法警察官或司法警察調查中所為之陳述，經證明具有可
    信之特別情況，且為證明犯罪事實之存否所必要者，得為證
    據：三、滯留國外或所在不明而無法傳喚或傳喚不到者。刑
    事訴訟法第一百五十九條之三第三款定有明文。茲查，證人
    尤福春現在中華人民共和國服刑，此有原審電話紀錄、被告
    尤福春涉犯盜竊罪之判決及服刑人員改造表現家庭報告書可
    稽（見原審(二)卷第一三六至一三八頁）。故此顯然符合刑事
    訴訟法第一百五十九條之三第三款之情事，合先敘明。次查
    ，證人尤福春於偵查及另案審理中雖陳明：是被告打電話給
    伊，說被告有一名姪女阿文（即證人庚○○）有事需要幫忙
    ，是伊打電話給證人庚○○後，才知道要幫什麼忙，之前被
    告在電話裡面沒有告訴伊等情（見偵(十六)卷第三七頁、第五一
    頁反面，臺灣臺中地院九十一年度易字第五一０號卷第二四
    頁）。惟查，證人尤福春於查獲之初，業於警詢中供稱：係
    案發前幾天有一位綽號「阿川」的男子打電話告訴我，說有
    一位「阿文」之女子可提供高級車輛可行竊。可能是阿文與
    車主有恩怨，才會叫我去竊車等語明確（見偵(十六)卷第十五頁
    反面）。而被告亦自承綽號之一為「阿川」、證人尤福春曾
    受僱於伊；伊有請求證人尤福春幫忙證人庚○○處理事情等
    情不諱（見同上卷第一一一頁、第六八頁反面；原審(三)卷第
    一三七頁）。併參以證人尤福春於另案審理中陳明：因為之
    前在嘉義工作的時候都是被告甲○○照顧伊，所以證人庚○
    ○叫伊幫忙的時候，伊並沒有問說要什麼好處等語（臺灣臺
    中地方法院九十一年度易字第五一０號卷第二五頁）。準此
    ，則被告與證人尤福春既係老闆與員工之關係，且於被告稱
    呼為姪女之證人庚○○需要幫忙時，被告即商請證人尤福春
    幫忙，足見二人應有朋友往來情誼，證人尤福春顯無誣陷被
    告於罪之理。又衡諸常情，證人或當事人於案發之初之供述
    ，較少權衡利害得失或受他人之干預，應比事後翻異之詞為
    可信。從而，證人尤福春於警詢中所述內容，應具有較可信
    之特別情況，且為證明事實欄五所載被告之犯罪事實存否所
    必要者，依刑事訴訟法第一百五十九條之三第三項之規定，
    自得為證據。
  (二)實體認定：
    被告固坦承有打電話給尤福春，請尤福春與庚○○聯絡等情
    不諱，並不爭執證人庚○○教唆尤福春竊盜之事實，惟矢口
    否認有幫助竊盜之行為，辯稱：伊是有打電話給尤福春，是
    因為庚○○要請其幫忙介紹人去處理庚○○與其男友感情事
    情，伊只囑咐尤福春協助，並沒有叫尤福春去偷車，亦不知
    道庚○○交待尤福春做何事，庚○○與尤福春事後決意以竊
    車作為報復手段，伊不知情云云。惟查：
  １前揭事實，業據證人戊○○、庚○○及尤福春分別於警、偵
    訊及另案審理中陳明：(1)戊○○證稱：伊於九十年十月二十
    五日凌晨四時，在台中市○○路九二號地下一樓停車場，失
    竊乙部車號二Ｊ－０五０五號自小客車，歹徒破壞車子的鎖
    ，將車子竊走，作案過程約三分鐘，均為大樓監視器錄下，
    該車車牌因有卸下而未失竊（見偵(十六)卷第二十頁）；(2)庚○
    ○於其案子於偵查中供稱：伊認識「阿川」（即被告），但
    沒有親戚關係，係跟著朋友叫「阿川」姑丈，而與黃偉堯以
    前則是男女朋友，有感情糾紛，想過要偷他的車報復，故曾
    向「阿川」問有無認識【會偷車】的人，「阿川」就說要幫
    忙問問看，會叫人打電話給伊，後來伊有接到一通電話，回
    給對方是一名男子接聽，該名男子說是「阿川」叫他跟伊聯
    絡，該名男子好像是在伊告知地點以後過幾天才去偷，得手
    以後，有再打電話給伊，說偷了一部法拉利轎車（見偵(十六)卷
    第一一四、一一五頁）；又於其案子於審理時供承：伊有跟
    被告提到說【要去偷車】有沒有人可以幫忙，被告就問伊是
    不是因為感情的事情，伊有告知不要多問，所以那時後被告
    就介紹尤福春與伊聯絡，不過當時伊不知道被告他的名字（
    見臺灣臺中地方法院九十一年度易字第五一０號卷第三九頁
    ）；(3)尤福春證稱：案發前幾天有一位綽號「阿川」的男子
    （即被告）打電話告訴伊，說有一位「阿文」之女子（即證
    人庚○○）可【提供高級車輛可行竊】。可能是阿文與車主
    有恩怨，才會叫伊去竊車，係於案發前一天用電話與「阿文
    」相約在台中市○○路見面，由「阿文」帶伊到行竊地點的
    大樓前，並示意該大樓之地下室出入口如何進入，同時告知
    地下室內有停放三輛高級轎車，分別有賓士三二０、ＢＭＷ
    七四０及另一部法拉利轎車，故於翌日即九十年十月二十五
    日凌晨三時許，伊單獨一人乘坐計程車，攜帶一個背包，內
    有鑰匙到現場，走入該棟大樓地下室，果然看到了該輛紅色
    法拉利轎車，選定目標後，即以預先準備之鑰匙發動該車引
    擎將之開走，之後直接將車開往屏東縣萬大橋頭，以十七萬
    元之價格賣給綽號「阿支」及「老三」之男子，伊並把拿到
    的三萬元交給「阿文」，被害人戊○○在九十年十月二十五
    日所失竊之車號二Ｊ─０五０五號自小客車是伊偷竊的無誤
    （同上卷第十五、三五頁）等情屬實。又被告亦供稱：當初
    係證人庚○○因感情糾紛，要伊找朋友幫忙處理，所以伊就
    請證人尤福春與庚○○聯絡等語明確。而參以被告與證人庚
    ○○並無不愉快之情，此業據被告自承在卷（見原審(三)卷第
    一三七頁），另被告與證人尤福春亦有老闆與員工之關係及
    朋友往來情誼，已如前述，則證人庚○○及尤福春自無構詞
    誣陷被告之理。況且，倘若被告辯稱：因為尤福春在台中經
    營地下錢莊，有一些人面，而庚○○也是在台中，所以才留
    他們二人的電話給雙方，介紹他們二人認識，請他們自行聯
    絡乙節為真（見原審(三)卷第一三七、一三八頁），又何以被
    告介紹予證人庚○○之證人尤福春，正好會偷車，符合證人
    庚○○要以偷車之方式教訓前男友的需求？此顯太過巧合。
    此外，復有現場圖、大樓監視器所影印之影像、臺灣臺中地
    方法院勘驗案發時錄影帶之勘驗筆錄、交通部公路總局臺中
    區監理所九十三年六月十八日中監車字第九三００四六五三
    二號函附自小客車二Ｊ─０五０五號汽車新領牌照登記書影
    本及汽車異動歷史查詢資料、台中市警察局第三分局九十三
    年六月十七日中分三刑字第九三００二二八九０號函附該分
    局正義派出所受理民眾戊○○自小客車２Ｊ─０５０５號竊
    案相關資料卷宗影本附卷可稽（見偵(十六)卷第二二頁反面；偵
    (十九)卷第十八至二四頁反面；臺灣臺中地方法院九十一年度易
    字第五一０號卷第六四、六五頁；原審(一)卷第二二四至二三
    一頁）。從而，被告應係在知悉證人庚○○欲找人偷竊被害
    人戊○○所有之自小客車之情況下，仍商請有竊車能力之證
    人尤福春與證人庚○○聯絡，其有幫助竊盜之犯意，堪予認
    定。
  ２至於證人尤福春雖於偵查及另案審理中改口供稱：是被告打
    電話給伊，說被告有一名姪女阿文（即證人庚○○）有事需
    要幫忙，是伊打電話給證人庚○○後，才知道要幫什麼忙，
    之前被告在電話裡面沒有告訴伊云云（見偵(十六)卷第三七頁、
    第五一頁反面；臺灣臺中地院九十一年度易字第五一０號卷
    第二四頁）。惟其於警詢中所述內容較為可信，已如上述。
    且退步言之，證人庚○○既已告知需要一個【會偷車的人】
    乙節明確，顯見被告已然知悉上情，卻仍商請證人尤福春幫
    忙庚○○處理事情，則被告即有幫助證人庚○○竊盜之犯意
    至明，縱使被告未告知證人尤福春所需幫忙者為何事，亦難
    脫免其幫助竊盜之刑責。
  ３被告於本院聲請傳訊之證人庚○○，於檢辯交互詰問時雖證
    稱僅請被告代為介紹他在台中之朋友，沒有叫他偷車云云，
    然查於本院提示並朗讀證人庚○○於其涉嫌教唆竊盜案件，
    分別於臺灣臺中地方法院檢察署偵查中及於臺灣臺中地方法
    院審理時，對前開供述有何意見時，則無言以對。再徵之證
    人庚○○於其案件，認定係其央請被告代為找尋有竊車能力
    之人，而由被告找尤福春前往竊車，致證人因教唆夜間侵入
    有人居住之建築物竊盜，經臺灣臺中地方法院九十一年度易
    字第五一０號判處有期徒刑六月，未提起上訴確定，並於九
    十一年五月二十四日易科罰金執行完畢，有臺灣臺中地院九
    十一年度易字第五一０號刑事判決及證人庚○○（即楊雅文
    ）臺灣高等法院前案紀錄表附於本院卷可佐（詳本院卷第二
    三四頁、第三○七頁至第三○九頁）。是證人庚○○於本院
    前開證詞顯係事後迴護之詞，委無足採，應以其於前開案件
    在偵查中及審理時所述為可採。
  ４綜上所查，被告前揭辯解，尚難足取。其幫助竊盜之行為，
    足以認定。
七、事實欄六部分：
    訊據被告固坦承有向證人羅文澤購車及將車號六八九─０六
    五七號裕隆三０三型自小客車辦理更換為八五七─五四五五
    號，及過戶予證人丁○○、己○○之換號及過戶事宜，並委
    託證人蔡正勝轉售，嗣由證人壬○○買受之事實，惟矢口否
    認有故買贓物之行為，辯稱：那輛車應該不是贓車，因為買
    的時候都有證件，也有經過過戶云云。而證人羅文澤（原名
    羅國雄）亦附和其詞，證稱：當時車輛資料齊全等語（見偵
    卷第一三三頁反面）。原審選任辯護人並以已罹於時效云
    云。惟查：
  １被告被訴事實欄六所載之罪行，原係經臺灣新竹地方法院檢
    察署（下簡稱新竹地檢署）八十一年度偵字第一八三一號偵
    辦，因認與被告已起訴之臺灣嘉義地方法院七十九年度訴字
    第一九一號案件有連續犯裁判上一罪之關係，於八十一年三
    月二十八日經檢察官簽請而移送臺灣嘉義地方法院該案併辦
    ，惟該案經臺灣嘉義地方法院八十五年度訴緝字第五號，以
    該案與臺灣臺北地方法院（下簡稱臺北地院）七十九年度訴
    字第七七號案件有連續犯裁判上一罪之關係，且臺北地院受
    理在先，於八十五年三月二十五日判決公訴不受理，而將本
    案退回新竹地檢署。新竹地檢署檢察官認本案與被告已起訴
    之臺北院七十九年度訴字第七七號案件有連續犯裁判上一罪
    之關係，旋即於八十五年五月二十一日簽請而移送臺北地院
    該案併辦，惟該案經臺北地院八十五年度訴緝字第一二八號
    ，以該案與臺灣臺南地方法院七十五年度訴字第八一七號案
    件有連續犯裁判上一罪之關係，且臺南地方法院院受理在先
    ，於八十五年六月三日判決公訴不受理，而將本案退回新竹
    地檢署。新竹地檢署檢察官認本案與被告已起訴之臺灣臺南
    地方法院七十五年度訴字第八一七號案件有連續犯裁判上一
    罪之關係，旋即於八十五年六月二十二日簽請而移送臺灣臺
    南地方法院該案併辦，惟該案經臺灣臺南地方法院九十年度
    訴緝字第五五號，於九十一年四月二十四日判決，並認定本
    案與其認定被告有罪部分並無連續犯裁判上一罪之關係，而
    將本案退回新竹地檢署。嗣前開臺灣臺南地方法院之案件經
    上訴本院九十一年度上訴字第七三七號，新竹地檢署檢察官
    旋即於九十一年五月二十日簽請而移送本院併辦，惟本院該
    案於九十二年五月二十九日判決被告有罪，惟亦認定本案與
    其認定被告有罪部分並無連續犯裁判上一罪之關係，而將本
    案退回新竹地檢署。嗣新竹地檢署檢察官認該署並無管轄權
    ，旋即於九十二年六月三十日簽請臺灣高等法院檢察署移轉
    管轄，經臺灣高等法院檢察署於九十二年七月二十三日以檢
    紀玄字第一０一二二號移轉臺　灣臺南地方法院檢察署偵辦
    ，經該署以九十二年度營偵字第九八０號於原審追加起訴，
    有新竹地檢署八十一年度偵字第一八三一號、八十五年度偵
    字第五一○八號、八十五年度偵字第六一一九號、九十一年
    度偵字第二四一四號、九十二年度偵字第三一六一號及臺灣
    臺南地方法院檢察署九十二年度營偵字第九八０號等卷宗在
    卷可查（見偵卷至偵卷）。顯見本案均在偵審進行中，
    並未怠惰追訴，因而被告被訴事實欄六所載之罪行，尚未罹
    於追訴權時效甚明，原審選任辯護人執此為被告辯護，似有
    誤會，合先敘明。
  ２證人壬○○所有之車號八五七─五四五五號（原車號六八九
    ─０六五七號）自小客車，除引擎為原車的配備外，其車身
    及後輪傳動軸等物係拼裝子○○所有之車號七００─七三九
    二號自小客車，嗣經警於八十一年一月二十九日上午九時許
    ，在新竹縣新埔鎮遠東化纖廠停車場查獲之事實，業據證人
    邱賢炤於另案審理中結證明確（見臺灣新竹地方法院八十一
    年度易字第一三一四號第三七、三八頁），復有裕隆汽車製
    造股份有限公司於八十一年六月八日函在卷可稽（資詳臺灣
    新竹地方法院檢察署九十一年度偵字第二四一四號卷第五十
    七頁），並經法院勘驗屬實，有勘驗筆錄可稽（見臺灣新竹
    地方法院八十一年度易字第一三一四號卷第三五頁、第四一
    頁），足堪信實。而子○○所有一九八八年出廠、車號七０
    ０─七三九二號之自小客車係於七十七年十月二十四日上午
    十一時許，在台中市○區○○路二七七號前失竊，於同日十
    二時報案，警察並於同日下午三時三十分許輸入電腦紀錄一
    情，亦有證人子○○之證詞及車輛竊盜詳細資料畫面可佐（
    見偵卷第二八、二九頁）。足見證人壬○○所有之車號八
    五七─五四五五號自小客車，所拼裝之車號七００─七三九
    二號自小客車之車身及後輪傳動軸等物，確屬贓物至明。
  ３被告雖以上情置辯。而證人羅文澤（原名羅國雄）亦附和其
    詞，證稱：伊有偷車賣被告，當時賣車時，沒有告訴被告車
    子是贓車，且當時車輛資料齊全等語（見偵卷第一三二、
    一三三頁反面）。然查，被告自承係從六十八年起，開始經
    營修車廠乙節明確（同上卷第一三四頁）。則距本案發生時
    點之七十七年間，被告實已經營修車廠達九年之久，乃箇中
    老手。參以證人羅文澤於偵查中證稱：「（賣甲○○之車何
    來？）我偷車來賣他的」、「（在何處賣車給甲○○？）在
    員林、溪湖一帶」、「（吳某知你從事何行業？）當時不知
    道，後來才知我做汽車裝潢。」、「（他有無問你為何那麼
    多車可賣？）他沒有問。」、「（賣他車有比市價便宜？）
    有的便宜二、三萬元。」等語在卷（同上卷第一三二頁、第
    一三三頁正、反面）。顯見證人羅文澤係以低於市價之便宜
    價錢兜售車輛，且被告與證人羅文澤並非熟識之交。衡情經
    營修車廠達九年之久之被告自應會詢問證人為何有那麼多車
    可賣、車輛來源等節，並小心求證車籍資料，以免權益受損
    才是。更何況，子○○所有之一九八八年出廠、車號七００
    ─七三九二號自小客車於七十七年十月二十四日上午十一時
    許失竊後，警察已立即於同日下午三時三十分許，依子○○
    之報案紀錄輸入電腦一情，已如上述，故而查悉該車是他人
    失竊之贓物，並非難事。然查，被告竟諉稱：不知該車係贓
    車，且於買受後，亦未如一般車輛轉售他人以為牟利，而係
    將之拼裝於一九八三年出廠、車號六八九─０六五七號之自
    小客車上後，委由證人蔡正勝出售。凡此，顯然悖於事理。
    被告前揭辯稱，自難足取，其顯有贓物之認識。此外，系爭
    車輛由登記順序由曾瑞宗、林榮傑、丁○○、己○○、壬○
    ○，亦有汽車新領牌照登記書、汽（機）車各項異動作業單
    等在卷可稽（見偵卷第八六至九三頁），而羅國雄（即羅
    文澤）因竊取該車等經判刑，亦有刑事判決書在卷可資佐證
    （見偵卷第九六至一二六頁）。
　４綜上所查，被告基於故買贓物之犯意，於前揭時、地故買子
  　○○失竊之車號七００─七三九二號自小客車之行為，足以
    認定。
八、論罪法條：
  (一)按汽車引擎號碼，係汽車製造廠商出廠之標誌，乃表示一定
    用意之證明，屬於刑法第二百二十條第一項規定以文書論之
    私文書。核上訴人即被告就【事實欄一】所為，係犯刑法第
    三百二十條第一項之竊盜罪及同法第二百十六條、第二百十
    條、第二百二十條第一項之行使變造準私文書罪。被告變造
    準私文書後復進而行使（驗車），其變造準私文書之低度行
    為，應為行使之高度行為所吸收，不另論罪。又其所犯上開
    二罪間，有方法、目的之牽連關係，為牽連犯，應依刑法第
    五十五條後段規定，從一重之刑法第二百十六條、第二百十
    條、第二百二十條第一項行使變造準私文書罪處斷。查本件
    犯罪時間為七十九年二月四日，雖在中華民國八十年罪犯減
    刑條例所訂於七十九年十月三十一日犯罪之前，惟查本件之
    犯罪事實經核與臺灣嘉義地方法院檢察署七十九年度偵字第
    六二二號起訴之事實相同為同一案件，經本院調卷查明，並
    有起訴書在卷可稽（詳見偵卷第六四頁反面至第六六頁及
    本院卷第二七六頁），該案起訴後經臺灣嘉義地方法院七十
    九年度訴字第一九一號受理在案，惟因被告傳拘無著逃匿，
    經臺灣嘉義地方法院於七十九年十二月十三日以嘉院健刑緝
    字第一七○號通緝，嗣被告於八十五年間經提訊到案，於八
    十五年一月三十日嘉院華刑愛字第二一號撤銷通緝，有通緝
    書及撤銷通緝書影本在卷可稽（詳本院卷第二七九頁、第二
    八七頁至第二九○頁）。該案改分該院八十五年度訴緝字第
    五號，惟以該案與臺北地院七十九年度訴字第七七號案件有
    連續犯裁判上一罪之關係，且臺北地院受理在先，而於八十
    五年三月二十五日判決公訴不受理，有該刑事判決書在卷可
    佐（見臺灣嘉義地方法院檢察署八十五年度偵字第二七五○
    號卷第三頁至第六頁及本院卷第二七八頁至第二七九頁），
    檢察官雖未上訴而確定，惟旋即於八十五年五月二十一日簽
    請而移送臺北地院該案併辦，惟該案經臺北地院八十五年度
    訴緝字第一二八號，以該案與臺灣臺南地方法院七十五年度
    訴字第八一七號案件有連續犯裁判上一罪之關係，且臺南地
    院受理在先，於八十五年六月三日判決公訴不受理，而將本
    案退回嘉義地檢署。嘉義地檢署檢察官認本案與被告已起訴
    之臺灣臺南地方法院七十五年度訴字第八一七號案件有連續
    犯裁判上一罪之關係，旋即於八十五年六月二十二日簽請而
    移送臺灣臺南地方法院該案併辦，惟該案經臺灣臺南地方法
    院九十年度訴緝字第五五號，於九十一年四月二十四日判決
    ，並認定本案與其認定被告有罪部分並無連續犯裁判上一罪
    之關係，而將本案退回嘉義地檢署。嘉義地檢署檢察官以被
    告當時羈押在台北看守所，簽請移轉管轄，經臺灣高等法院
    檢察署於九十一年七月二日以檢紀玄字第八四０七號移轉臺
    灣板橋地方法院檢察署偵辦，惟經該署以被告住居所及犯罪
    地在臺南，該署無管轄權簽請移轉管轄，經臺灣高等法院檢
    察署於九十一年九月二十五日以檢紀玄字第一二四七六號移
    轉臺灣臺南地方法院檢察署偵辦，而前開臺灣臺南地方法院
    九十年度訴緝字第五五號，經上訴本院九十一年度上訴字第
    七三七號，臺南地檢署檢察官旋將本案簽請而移送本院併辦
    ，惟本院該案於九十二年五月二十九日判決被告有罪，惟亦
    認定本案與其認定被告有罪部分並無連續犯裁判上一罪之關
    係，而將本案退回臺南地檢署。臺南地檢署檢察官乃將本件
    犯罪事實一與其他犯罪事實二、三、四、五及原判決理由十
    等案件，該署以九十二年度營偵字第八四四、八四五號、八
    四九號、八五一號、一一九○號及九十二年度偵字第七九○
    四號一併起訴，有各該卷宗在卷可查（原判決理由十之案件
    ，原審認定無罪，檢察官未提起上訴已確定，故本件判決未
    予論述）。按中華民國八十年罪犯減刑條例於七十九年十二
    月二十九日公布，定於八十年一月一日施行，依該條例第六
    條規定：「本條例施行前，經通緝而未於本條例施行之日起
    十個月內自動歸案接受偵查、審判或執行者，不得依本條例
    減刑。」，查被告經嘉義地院於七十九年十二月十三日以嘉
    院健刑緝字第一七○號通緝後，於八十五年一月三十日嘉院
    華刑愛字第二一號撤銷通緝，已見前述，其未於該條例施行
    之日即八十年一月一日起十個月內主動歸案接受審判，顯不
    符合該條例減刑之規定，自不得再依該減刑條例減刑，附此
    敘明。
  (二)按刑法第三百二十一條第一項第三款之攜帶兇器竊盜罪，係
    以行為人攜帶兇器竊盜為其加重條件，此所謂兇器，其種類
    並無限制，凡客觀上足對人之生命、身體、安全構成威脅，
    具有危險性之兇器均屬之，且祇須行竊時攜帶此種具有危險
    性之兇器為已足，並不以攜帶之初有行兇之意圖為必要，是
    以，螺絲起子、鉗子等一般家庭日常工具，只要客觀上足對
    人之身體、生命構成威脅，即屬該款所指之兇器，最高法院
    七十九年度台上字第五二五三號判例意旨、司法院七十四年
    廳刑一字第三一三號函亦可資參照。查本件被告攜帶用以竊
    取證人辛○○所有之ＳＱ─八六七０號自小客車所使用之活
    動扳手、鐵鋸各一支及起子三支，質地堅硬，足以傷害人之
    身體及危害人之生命，客觀上顯具危險性，應均認為係屬刑
    法第三百二十一條第一項第三款之兇器。故核上訴人即被告
    就【事實欄二】所為，係犯刑法第三百二十一條第二項、第
    一項第三款之攜帶兇器竊盜未遂罪。被告已著手於上開犯罪
    行為之實行而不遂，為未遂犯，依刑法第二十六條規定按既
    遂犯之刑度減輕之。又其與案外人何鴻宜就上開犯行間，有
    犯意聯絡及行為分擔，均應論共同正犯。
  (三)上訴人即被告教唆自稱「何鴻宜」之人竊盜他人車輛後，復
    加以買受之行為，核上訴人即被告就【事實欄三】所為，係
    犯刑法第三百二十條第一項之普通竊盜罪之教唆犯及同法第
    三百四十九條第二項之故買贓物罪。被告教唆自稱「何鴻宜
    」之人竊盜，為教唆犯，應負教唆竊盜之罪責，依刑法第二
    十九條第二項之規定，應依所教唆之罪處罰之。公訴人論罪
    法條雖未論及刑法第三百四十九條第二項故買贓物之犯行，
    惟起訴書之事實欄三既已敘及被告向自稱「何鴻宜」之人故
    買贓車之事實，本院自得審酌。至於起訴書附表編號四雖載
    明被告教唆自稱「何鴻宜」之人竊取之廠牌及車型為福特九
    二天王星２０００ｃｃ。然查，查獲如判決附表二編號八、
    十四、十八、四三號所示之物均係福特天車星自小客車之零
    件，此業經被告陳明在卷（見偵卷第六二頁反面），而證
    人唐景上於另案警、偵訊中更陳明：「．．．編號１、２、
    ３、５號之汽車左右前後車門及２８號之引擎蓋等汽車零件
    是於８４年６、７月間向甲○○購得之福特牌新天王星２０
    ００ｃｃ贓車所解體剩餘零件。編號８號之左後車門、１４
    號之汽缸蓋、１８號之避震器、４３號之右前車門等汽車零
    件亦是於八十四年六、七月間向甲○○購得之福特牌舊天車
    星１８００ｃｃ贓車所解體之剩餘零件。編號１１號之汽缸
    蓋、２１、２２號之前後保險桿等汽車零件是於８４年６、
    ７月間向甲○○購得之三陽喜美牌１５００ｃｃ贓車所解體
    之剩餘零件。編號１２號之汽缸蓋、３３、３４號之避震器
    等汽車零件是同於８４年６、７月間向甲○○購得之福特金
    全壘打牌１６００ｃｃ贓車所解體剩餘零件。編號１９號之
    避震器也是於八十四年六、七月間向甲○○購得之豐田牌３
    ０００ｃｃ贓車解體剩餘零件。」、「於八十四年約六、七
    月間，甲○○都是親自將贓車駕到我經營之東南汽車中古材
    料行販賣給我。計有豐田牌３０００ｃｃ、福特天王星２０
    ００ｃｃ、福特舊天王星１８００ｃｃ、福特新全壘打１６
    ００ｃｃ、喜美１５００ｃｃ等共五輛贓車，每輛贓車我都
    以二萬五千元至三萬五千元不等之價格向其購得」、「（五
    部車都是何種車型？）豐田３０００ｃｃ、福特新天王星２
    ０００ｃｃ、福特舊天王星１８００ｃｃ、福特新全壘打１
    ６００ｃｃ、喜美１５００ｃｃ等五部。」等語綦詳（同上
    卷第五九頁；偵卷第七頁、第十三頁反面）。至於被告雖
    曾供稱：伊交給證人唐景上的五輛贓車，分別是豐田牌自小
    客車３０００ｃｃ黑色、喜美１５００ｃｃ黑色、福特新天
    王星２０００ｃｃ黑綠色，福特九二天王星２０００ｃｃ灰
    色及全壘打１６００ｃｃ灰色等節在卷，並如前述（見偵
    卷第四二頁）。惟此乃被告於查獲如附表二扣案物之前所為
    之陳述，有警詢筆錄及搜索扣押筆錄可參（同上卷第四二、
    四六頁），亦即被告陳述時並未見到如附表二所示之扣案物
    ，僅憑記憶為之，難免與事實稍有出入。而證人唐景上前揭
    陳述則是於警察查獲如附表二所示之扣案物後所為，此亦有
    警詢筆錄及搜索扣押筆錄可參（同上卷第四六、五九頁）。
    故證人唐景上之陳述應較被告此部分供稱為可採。是則，被
    告教唆自稱「何鴻宜」之人竊取福特九二舊天王星之車型應
    為１８００ｃｃ者。起訴書附表編號四所載前揭內容，應有
    未洽，附此敘明。被告先後多次教唆竊盜及故買贓物之犯行
    ，時間緊接，犯罪構成要件相同，顯均係基於概括之犯意反
    覆為之，為連續犯，應分別依刑法第五十六條之規定論以一
    罪，並依法加重其刑。又其所犯上開二罪間，有方法、目的
    之牽連關係，為牽連犯，應依刑法第五十五條後段規定，從
    一重之刑法第三百四十九條第二項故買贓物罪處斷。
  (四)核上訴人即被告就【事實欄四】所為，係犯刑法第二百十六
    條、第二百十二條之行使偽造特種文書罪。起訴書雖認被告
    係使用變造之駕照，涉犯刑法第二百十六條、第二百十二條
    之行使變造特種文書罪嫌。惟如上述，甲○○使用之扣案駕
    照，其駕駛人姓名雖為「林瑑玟」，然並非證人林瑑玟提供
    其原有之駕照換貼甲○○照片。且觀諸臺灣臺南地方法院檢
    察署及交通部公路總局嘉義區監理所麻豆監理站之函文，均
    稱該扣案駕照係偽造之駕照，有臺灣臺南地方法院檢察署八
    十五年九月二十五日南檢萬公字第五０五０二號函及交通部
    公路總局嘉義區監理所麻豆監理站九十三年七月十五日嘉監
    麻字第九三０００八二三三號函可稽（見偵(二十)卷第一一七頁
    ；原審(一)卷第二三二頁）。故被告行使之扣案駕照特種文書
    ，應係偽造者。公訴人前揭認定，容有未洽，附此敘明。又
    被告與自稱「何鴻宜」之人就偽造特種文書之犯行間，有犯
    意聯絡及行為分擔，均應論共同正犯。再者，被告基於共同
    偽造特種文書之犯意聯絡，交付自已的照片供自稱「何鴻宜
    」之人偽造特種文書後，持以行使，則其偽造特種文書之低
    度行為為高度之行使行為所吸收，不另論罪。
  (五)上訴人即被告幫助證人庚○○教唆證人尤福春竊盜之行為，
    就【事實欄五】所為，係犯刑法第三百二十條第一項之普通
    竊盜罪之幫助犯，爰依刑法第三十條第二項之規定，按正犯
    之刑減輕之。正犯尤福春雖涉犯刑法第三百二十一條第一項
    第一款夜間侵入有人居住之建築物內竊盜罪。惟被告幫助證
    人庚○○教唆證人尤福春竊盜之行為，依證人庚○○前揭證
    述可知，證人庚○○並未敘明有要教唆加重竊盜之情，因此
    僅可認定被告主觀上具有幫助普通竊盜之故意，尚難推斷其
    有幫助加重竊盜之故意。故依所知輕於所犯之法理，被告此
    部分行為，自應論以刑法第三百二十條第一項之普通竊盜罪
    之幫助犯，附此敘明。
  (六)核上訴人即被告就【事實欄六】所為，係犯刑法第三百四十
    九條第二項故買贓物罪。查中華民國八十年罪犯減刑條例於
    七十九年十二月二十九日公布，定於八十年一月一日施行，
    本件被告之犯罪時間係於七十七年十月底或十一月間某日，
    觸犯前開刑法第三百四十九條第二項故買贓物罪，係於七十
    九年十月三十一日以前，依前開理由七之１所述情形，並無
    該條例第六條不得減刑之情形，又被告雖曾犯偽造文書罪，
    經本院七十五年五月二十日判處有期徒刑三年確定，經檢察
    官於八十四年間聲請減刑，本院八十四年度聲減字第八號於
    【八十四年七月二十五日】，依中華民國七十七年罪犯減刑
    條例裁定減為有期徒刑一年六月，有臺灣高等法院被告全國
    前案紀錄表及該裁定在卷可稽（詳本院卷第二二八五頁、第
    二八六頁），核與該條例第五條第二項所定已依中華民國七
    十七年罪犯減刑條例獲得【減刑裁判確定後再犯者】，始不
    得依中華民國八十年罪犯減刑條例再予減刑不符。故本件所
    犯為該條例第四條第二項所列之案件，仍合於上開減刑條件
    ，應依該條例第二條第一項第二款乙類第三目規定減其刑期
    二分之一，併此敘明。
  (七)又被告所犯上開(一)至(六)所載數罪間，若非行為不同，罪名互
    異，就是間隔之時間，起碼相差七月至一年以上，犯意顯然
    各別，自均應分論併罰。
九、原審以被告就前開事實一至事實五部分罪證明確，因以適用
    刑法第三百二十條第一項、第二百十六條、第二百二十條第
    一項、第二百十條、第二百十二條、第五十五條、第二十八
    條、第三百二十一條第二項、第一項第三款、第二十六條、
    第三十八條第一項第二款、第五十六條、第三百四十九條第
    二項、第二十九條第一項、第三十條第一項、第五十一條第
    五款，罰金罰鍰提高標準條例第一條前段等規定，並審酌被
    告前有偽造文書之不良素行，竟又以其經營汽車修復廠之身
    分及經歷實施竊盜、故買贓物之犯行，繼而再以變造引擎號
    碼等方式藉以牟利，致使被害人受害匪淺且追索困難，又教
    唆竊盜及幫助竊盜之行為，亦對人民財產權及社會治安產生
    危害，另行使偽造駕照資料，更誤導警員偵辦，及造成被害
    人受有刑事訴追之虞，損害不小，暨其犯罪後之態度等一切
    情狀，分別【就事實一】量處有期徒刑壹年貳月，【就事實
    二】量處有期徒刑壹年，【就事實三】量處有期徒刑壹年肆
    月，【就事實四】量處有期徒刑肆月，【就事實五】量處有
    期徒刑陸月，並說明事實欄二所載扣案之鐵鋸及扳手各一支
    、起子三支，雖據被告否認為其所有供犯罪所用或預備之物
    ，惟查，前揭扣案工具是何鴻宜（誤繕為何宏宜）所有乙節
    ，業經被告於警、偵訊及原審審理時供述明確在卷（見警(二)
    卷第一頁反面；偵(六)卷第八頁反面、第九頁；原審(一)卷第六
    九頁），而被告與案外人何鴻宜共同攜帶前開足以做為兇器
    之工具竊盜之行為，亦經原審及本院認定如上，是扣案之鐵
    鋸及扳手各一支、起子三支自屬本案共犯所有供犯罪所用或
    預備之物，應依刑法第三十八條第一項第二款之規定宣告沒
    收。及說明事實欄四所載被告所有用以行使之偽造駕駛執照
    ，業經臺灣臺南地方法院檢察署函請交通部公路總局嘉義區
    監理所麻豆監理站依法處理，交通部公路總局嘉義區監理所
    麻豆監理站是依規定予銷燬處理在案，已如前述。從而，該
    紙偽造之駕駛執照既已銷燬滅失，自亦不宣告沒收。本院經
    核原判決就此部分認事用法俱無不合，量刑亦稱妥適，被告
    上訴意旨仍執陳詞除事實四部分認原判決量刑過重外，其餘
    均否認犯罪，空言指摘原判決不當，復就事實五部分以被告
    犯罪情節顯較庚○○為輕，而量刑與庚○○相同，顯違反比
    例原則，而指摘此部分原判決量刑過重，惟查庚○○係因感
    情糾紛始起意報復，被告明知而幫助，且揆諸被告有上述各
    情之犯行，則處六月有期徒刑應屬適當，尚非過重，被告上
    述意旨指摘原判決不當，就此部分均無可取，為無理由，均
    應予駁回。
十、原審就被告犯罪實六部分，以被告罪證明確，因以論罪科刑
    固非無見，惟查本件被告犯罪時間為七十七年十月底或十一
    月間某日，係觸犯刑法第三百四十九條第二項故買贓物罪，
    係在中華民國八十年罪犯減刑條例所定減刑之時點即七十九
    年十月三十一日以前，且得為減刑之罪，依前開八之(六)所述
    ，應依該條例減刑，原判決未予減刑，亦未說明不予減刑之
    理由，尚有未洽。原判決被告此部分上訴意旨，空言指摘原
    判決此部分不當，固無可取，惟原判決此部分既有上述可議
    之處，即屬無可維持，應由本院撤銷改判，被告犯數罪，巳
    定應執行之刑，此部分既經上訴而撤銷，原定之執行刑亦失
    所附麗，應並予撤銷。爰審酌被告前有偽造文書之不良素行
    ，竟又以其經營汽車修復廠之身分故買贓物，借用不知情之
    人登記及變更車牌，再出售牟利，致使被害人受害匪淺且追
    索困難，暨其犯罪後之態度等一切情狀，量處有期徒刑六月
    ，以示懲儆。又查本件被告之犯罪時間在七十七年十月底或
    十一月間某日，係觸犯刑法第三百四十九條第二項故買贓物
    之罪，係在七十九年十月三十一日以前，合於中華民國八十
    年罪犯減刑條例第四條第二項所列之案件，應依該條例第二
    條第一項第二款乙類第三目規定減其刑期二分之一，爰減為
    有期徒刑三月。並與前開上訴駁回部分即【事實一】處有期
    徒刑壹年貳月，【事實二】處有期徒刑壹年，【事實三】處
    有期徒刑壹年肆月，【事實四】處有期徒刑肆月，【事實五
    】處有期徒刑陸月，定應執行刑為有期徒刑肆年參月。扣案
    之鐵鋸及扳手各一支、起子三支均沒收。
十一又臺灣臺南地方法院檢察署檢察官（以下簡稱臺南地檢署）
    九十二年度營偵字第九八０號於原審追加起訴書意旨另謂：
    被告甲○○利用張居福委託其購買一輛福特全壘打自用小客
    車而取得張居福之兄丁○○身分證之機會，於七十七年十月
    十二日，冒用丁○○之名義，偽造車輛過戶申請書一紙，向
    嘉義區監理所麻豆監理站辦理車輛過戶，將車號六八九─○
    六五七號自小客車之車主由林榮傑變更登記為丁○○，再於
    七十七年十一月二十八日，基於前揭偽造文書之概括犯意，
    冒用丁○○之名義，偽造汽車各項異動作業單一紙，向麻豆
    監理站辦理將六八九─○六五七號車牌繳銷，並於七十七年
    十一月二十九日重領車號為八五七─五四五五號車牌。因認
    被告涉犯刑法第二百十六條、第二百十條之行使偽造私文書
    罪嫌云云。
  (一)公訴人認被告涉有前揭刑法第二百十六條、第二百十條之行
    使偽造私文書罪嫌，無非係以證人張居福之證詞及苗栗監理
    站檢送之車籍資料，為其主要論據。　訊據被告堅決否認有
    行使偽造私文書之行為，辯稱：伊有經過證人張居福之同意
    等情。
  (二)經查，證人張居福初於偵查中結證稱：案外人丁○○委託伊
    購買車輛，但沒有買成；伊有將印章、身分證交給被告，伊
    是開車去新營的連益汽車修理廠修理，認識被告的等語在卷
    （見偵卷第二七頁），繼而證稱：當時丁○○買車，伊有
    將丁○○身分證交被告，地點是連益汽車修理廠，後來沒買
    成，被告有將身分證返還，但伊不知道被告有以丁○○名義
    辦理其他車輛登記。被告並沒說有辦過戶。原本有談過要買
    ，被告有拿身分證去辦過戶，後來不知原因就沒買了等情（
    見偵卷第三八頁），嗣又改口稱：被告應該是有說明已辦
    理過戶，但委託吳某買的是福特全壘打１５００ｃｃ等節（
    同上卷第六十頁反面、第六一頁）。可見證人張居福前後證
    述不一，顯有矛盾。參以身分證及印章乃個人重要之物，豈
    有輕易交予他人之理，故證人張居福既將案外人丁○○之身
    分證及印章交予被告，足徵二人應已談妥車輛買賣事宜。而
    且一般人對於買車一事均是慎重其事。然證人張居福竟於偵
    查中先後證稱：本件交易沒有買成，因被告說資料不全不能
    辦；原本有談過要買，後來不知原因就沒買了等語（見偵
    卷第二七頁；偵卷第三八頁反面），足見其對於本件交易
    沒有完成之詳細原因不甚清楚，亦未追問或配合後續的過戶
    辦理事宜。準此觀之，實有違常理。況且，被告係於七十七
    年十月十二日將車號六八九─○六五七號自小客車過戶登記
    予證人丁○○，當時證人子○○所有之七○○─七三九二號
    自小客車尚未失竊（該車係於同年月二十四日失竊），則車
    號六八九─○六五七號自小客車應是正常車輛，參以被告事
    後曾向己○○借名過戶登記乙節，有證人己○○之證詞可稽
    （見偵卷第三七、三八頁），被告應非苦無借名登記之對
    象。則被告又何須費盡心思，冒用證人丁○○之名義，以行
    使偽造私文書之手段，達到將車號六八九─○六五七號之正
    常車輛過戶登記在證人丁○○名下之目的？再者，撇清關係
    以免陷己於囹圄之中，乃人之天性。因此，經審酌證人張居
    福前揭證述不合理等情，則證人張居福於偵查中之證述，是
    否因為害怕涉及刑責，而完全撇清與被告之關係，有避重就
    輕之情，亦非無疑。至於公訴人所舉之苗栗監理站檢送之車
    籍資料，乃係客觀中立之書面證據，尚無從據以認定被告有
    無偽造私文書之行為。從而，被告被訴之此部分事實，既仍
    容有合理之懷疑，復無其他積極實證足資證明被告確有偽造
    私文書之行為，自難遽為不利被告之認定。惟公訴人認此部
    分與被告前揭事實欄六追加起訴論罪科刑部分，有牽連犯之
    裁判上一罪關係，爰不另為無罪之諭知。原審說明亦為此認
    定，核無不合。
十二移送原審併辦部分：
  (一)臺南地檢署九十二年度偵字第六九二五號移送併辦意旨略以
    ：被告甲○○與案外人蔡順財，為拼裝劉于榮於八十二年七
    月初某日購買之三陽黑色八八七─０五四六號肇事車（引擎
    號碼Ｍ四Ａ０二四三二、車車身號碼ＩＨＦ─０一三九，嗣
    聲請變換車牌為ＴＥ─九九　四五號），竟意圖為自己不法
　　之所有，於八十二年七月十八日下午四時許，在台中市○○
　  路、學士路口，以不詳工具竊取丙○○所有同型同色之ＲＫ
    ─一五一六號小客車一輛（Ｍ四Ａ０二七三四、車身號碼Ｉ
　　ＬＦ─００四四），得手後聯絡張景雲轉告劉于榮以新台幣
　  十八萬元成交。其後，甲○○與蔡順財即將該ＴＥ─九九四
    五號自小客車拖至不詳地點修理，將竊得之ＲＫ─一五一六
　　號小客車身頂拼至劉于榮待修之ＴＥ─九九四五號車，二人
　  並共同起意，將ＲＫ─一五一六號小客車之車身號碼變造為
    ＩＨＦ─０一三九（公訴人誤繕為ＩＬＦ─００四四），足
　　生損害於公路監理機關對於車籍管理之正確性及丙○○。因
　  認被告涉犯刑法第三百二十條第一項竊盜及同法第二百十六
    條、第二百二十條、二百十條行使偽造準私文書等罪嫌云云
    。訊據被告甲○○固於本院八十五年度上訴字第三九一號另
    案審理中坦承有以十字起字等工具，竊取ＲＫ─一五一六號
    自小客車後改裝在劉于榮車上等情不諱，惟於原審及本院審
    理時堅決否認前揭併辦意旨所指之竊盜及偽造私文書犯行，
    辯稱：蔡順財是伊以前的工人，是蔡順財打電話叫伊幫忙修
    理一輛車，伊就打電話請羅國雄直接與蔡順財聯絡，並沒有
    竊取丙○○的車子，也沒有頂拼到劉于榮的車子，本案是幫
    人家承擔下來的等情。經查，此部分併辦意旨所述之構成要
    件事實，雖與本案被告所犯事實欄一所示之犯行態樣相同，
    與事實欄二所載攜帶兇器竊盜罪行之竊盜基本構成要件相同
    ，惟二者犯罪時間分別間隔二年六月及一年四月，相距甚久
    ，自難認被告主觀上具有連續竊盜之概括犯意，且併辦意旨
    所述之被告犯罪手段又與本案其他論罪科刑部分互有差異，
    亦難認有何裁判上一罪之關連。從而，自應退回原併辦單位
    另為適宜之偵查。
  (二)臺南地檢署九十二年度偵字第六九二六號移送併辦意旨略以
　　：被告甲○○受詹協傳所託，於七十九年十一月間，將何二
　  郎所有一二一─六五八二號自小客車頂拼詹協傳所持有之七
    一一─二一三九號之來源不明贓車，並向詹協傳收 取五萬
　　五千元之代價。該頂拼贓車嗣於八十年四月十八日九時，在
　  台北縣板橋市○○路與中正路附近為警查獲（業經蒞庭檢察
    官更正併案事實如上，見本院(一)卷第一七０頁）。因認被告
    甲○○涉有贓物罪嫌云云。
    然查，此部分移送併辦之事實，係認被告收受詹協傳所交付
    車號七一一二三九號自小客車贓物後，頂拼於何二郎所有之
    一二一─六五八二號自小客車上，顯見被告此部分所為，乃
    涉及刑法第三百四十九條第一項收受贓物之罪嫌。經核與前
    揭論罪科刑之犯罪構成要件事實（即故買贓物或行使變造準
    私文書等罪）顯有差異，自難認二者有何實質上一罪或裁判
    上一罪之關係。從而，亦應退回原併辦單位另為適宜之偵查
    。
據上論斷，應依刑事訴訟法第368條、第369條第一項前段、第
364條、第299條第一項前段，中華民國八十年罪犯減刑條例第4
條第二項、第2條第一項第二款乙類第三目、第8條，刑法第349
條第二項、第51條第五款，罰金罰鍰提高標準條例第1條前段，
判決如主文。
本案經檢察官林炎昇到庭執行職務。
中　　華　　民　　國　　94　　年　　7 　　月　　11　　日
                  刑事第五庭    審判長法　官  楊明章
                                      法　官　戴勝利
                                      法　官　沈揚仁
以上正本證明與原本無異。
檢察官及被告就犯罪事實一及檢察官就犯罪事實六部分得上訴，
其餘均不得上訴。
　　　　　　　　　　　　　　　　　　　書記官　董挹棻
中　　華　　民　　國　　94　　年　　7 　　月　　11　　日
附錄法條：
刑法第三百二十條第一項：
  意圖為自己或第三人不法之所有，而竊取他人之動產者，為竊
  盜罪，處五年以下有期徒刑、拘役或五百元以下罰金。
刑法第二百一十六條：
  行使第二百十條至第二百十五條之文書者，依偽造、變造文書
  或登載不實事項或使登載不實事項之規定處斷。
刑法第二百二十條第一項：
  在紙上或物品上之文字、符號、圖畫、照像，依習慣或特約，
  足以為表示其用意之證明者，關於本章及本章以外各罪，以文
  書論。
刑法第二百十條：
  偽造、變造私文書，足以生損害於公眾或他人者，處五年以下
  有期徒刑。
刑法第二百十二條：
  偽造、變造護照、旅券、免許證、特許證及關於品行、能力服
  務或其他相類之證書、介紹書，足以生損害於公眾或他人者，
  處一年以下有期徒刑、拘役或三百元以下罰金。
刑法第三百二十一條第一項第三款、第二項
  犯竊盜罪而有左列情形之一者，處六月以上、五年以下有期徒
  刑：
  三  攜帶兇器而犯之者。
  前項之未遂犯罰之。
刑法第三百四十九條第二項：
  搬運、寄藏、故買贓物或為牙保者，處五年以下有期徒刑、拘
  役或科或併科一千元以下罰金。
附表一：
┌───┬────────────────┬────┬───┐
│ 編號 │      廠牌及車型                │  顏色  │ 車號 │
├───┼────────────────┼────┼───┤
│  一  │ 豐田牌３０００ｃｃ             │ 黑色   │ 不詳 │
├───┼────────────────┼────┼───┤
│  二  │ 三陽喜美１５００ｃｃ           │ 黑色   │ 不詳 │
├───┼────────────────┼────┼───┤
│  三  │ 福特新天王星２０００ｃｃ       │ 墨綠色 │ 不詳 │
├───┼────────────────┼────┼───┤
│  四  │ 福特九二天王星 １８００ｃｃ    │ 灰色   │ 不詳 │
├───┼────────────────┼────┼───┤
│  五  │ 福特金全壘打１６００ｃｃ       │ 灰色   │ 不詳 │
└───┴────────────────┴────┴───┘
附表二：
┌──┬───────┬───────────────┐
│編號│零件品名及數量│      附      註              │
├──┼───────┼───────────────┤
│    │福特汽車右前車│係唐景上於八十四年六、七月間向│
│ 一 │門壹面        │甲○○所購得福特新天王星２００│
│    │              │０ｃｃ贓車（牌照不明）解體所剩│
│    │              │餘。                          │
├──┼───────┼───────────────┤
│    │福特牌汽車左前│同右。                        │
│ 二 │車門壹面      │                              │
├──┼───────┼───────────────┤
│    │福特牌汽車右後│同右。                        │
│ 三 │車門壹面      │                              │
├──┼───────┼───────────────┤
│    │三陽喜美汽車右│ＳＡ─一四０六                │
│ 四 │前車門壹面    │                              │
│    │              │                              │
│    │              │                              │
├──┼───────┼───────────────┤
│    │福特汽車左後車│係唐景上於八十四年六、七月間向│
│ 五 │門壹面        │甲○○所購得福特新天王星２００│
│    │              │０ｃｃ贓車（牌照不明）解體所剩│
│    │              │餘。                          │
├──┼───────┼───────────────┤
│    │三陽喜美右後車│ＳＡ─一四０六                │
│ 六 │門壹面        │                              │
├──┼───────┼───────────────┤
│    │ＢＭＷ汽車左後│ＸＶ─０六二二                │
│ 七 │車門壹面      │                              │
├──┼───────┼───────────────┤
│    │福特汽車左後車│係唐景上於八十四年六、七月間向│
│ 八 │門壹面        │甲○○所購得福特舊天王星１８０│
│    │              │０ｃｃ贓車（牌照不明）解體所剩│
│    │              │餘。                          │
├──┼───────┼───────────────┤
│    │三陽雅哥左前車│ＴＫ─八九０九                │
│ 九 │門壹面        │                              │
├──┼───────┼───────────────┤
│    │三陽雅哥右前車│同右。                        │
│ 十 │門壹面        │                              │
├──┼───────┼───────────────┤
│    │三陽喜美汽缸蓋│係唐景上於八十四年六、七月間向│
│十一│壹具          │甲○○所購得三陽喜美１５００ｃ│
│    │              │ｃ贓車（牌照不明）解體所剩餘。│
├──┼───────┼───────────────┤
│    │福特全壘打汽車│係唐景上於八十四年六、七月間向│
│十二│汽缸蓋壹具    │甲○○所購得福特金全壘打１６０│
│    │              │０ｃｃ贓車（牌照不明）解體所剩│
│    │              │餘。                          │
├──┼───────┼───────────────┤
│    │三陽喜美汽缸蓋│ＳＡ─一四０六                │
│十三│壹具          │                              │
├──┼───────┼───────────────┤
│    │福特天王星汽車│係唐景上於八十四年六、七月間向│
│十四│汽缸蓋壹具    │甲○○所購得福特舊天王星１８０│
│    │              │０ｃｃ贓車（牌照不明）解體所剩│
│    │              │餘。                          │
├──┼───────┼───────────────┤
│    │ＢＭＷ汽車避震│ＸＶ─０六二二                │
│十五│器壹支        │                              │
├──┼───────┼───────────────┤
│    │ＢＭＷ汽車避震│同右。                        │
│十六│器壹支        │                              │
├──┼───────┼───────────────┤
│    │裕隆汽車避震器│ＴＧ─二七四三                │
│十七│壹支          │                              │
├──┼───────┼───────────────┤
│    │福特汽車避震器│係唐景上於八十四年六、七月間向│
│十八│壹支          │甲○○所購得福特舊天王星１８０│
│    │              │０ｃｃ贓車（牌照不明）解體所剩│
│    │              │餘。                          │
├──┼───────┼───────────────┤
│    │豐田汽車避震器│係唐景上於八十四年六、七月間向│
│十九│壹支          │甲○○所購得豐田３０００ｃｃ贓│
│    │              │車（牌照不明）解體所剩餘。    │
├──┼───────┼───────────────┤
│二十│豐田避震器壹支│ＳＯ─六二二二                │
├──┼───────┼───────────────┤
│    │三陽喜美汽車前│係唐景上於八十四年六、七月間向│
│二一│保險桿壹支    │甲○○所購得三陽喜美１５００ｃ│
│    │              │ｃ贓車（牌照不明）解體所剩餘。│
├──┼───────┼───────────────┤
│    │三陽喜美後保險│同右。                        │
│二二│桿壹支        │                              │
├──┼───────┼───────────────┤
│    │豐田汽車後保險│ＯＨ─三七一五                │
│二三│桿壹支        │                              │
├──┼───────┼───────────────┤
│    │豐田汽車前保險│同右。                        │
│二四│桿壹支        │                              │
├──┼───────┼───────────────┤
│    │國瑞汽車前保險│ＳＯ─六二二二                │
│二五│桿壹支        │                              │
├──┼───────┼───────────────┤
│    │國瑞汽車後保險│同右。                        │
│二六│桿壹支壹      │                              │
├──┼───────┼───────────────┤
│    │三陽喜美汽車引│ＳＡ─一四０六                │
│二七│擎蓋壹具      │                              │
├──┼───────┼───────────────┤
│    │福特天王星汽車│係唐景上於八十四年六、七月間向│
│二八│引擎蓋壹組    │甲○○所購得福特新天王星２００│
│    │              │０ｃｃ贓車（牌照不明）解體所剩│
│    │              │餘。                          │
├──┼───────┼───────────────┤
│    │三陽雅哥汽車避│ＴＫ─八九０九                │
│二九│震器壹支      │                              │
├──┼───────┼───────────────┤
│    │三陽雅哥避震器│同右。                        │
│三０│壹支          │                              │
├──┼───────┼───────────────┤
│    │三陽喜美避震器│ＳＡ─一四０六                │
│三一│壹支          │                              │
├──┼───────┼───────────────┤
│    │三陽喜美汽車避│同右。                        │
│三二│震器壹支      │                              │
├──┼───────┼───────────────┤
│    │福特全壘打汽車│係唐景上於八十四年六、七月間向│
│三三│避震器壹支    │甲○○所購得福特金全壘打１６０│
│    │              │０ｃｃ贓車（牌照不明）解體所剩│
│    │              │餘。                          │
├──┼───────┼───────────────┤
│    │福特全壘打避震│同上。                        │
│三四│器壹支        │                              │
├──┼───────┼───────────────┤
│    │國瑞汽車避震器│ＯＨ─三七一五                │
│三五│壹支          │                              │
├──┼───────┼───────────────┤
│    │國瑞汽車避震器│同右。                        │
│三六│壹支          │                              │
├──┼───────┼───────────────┤
│    │ＢＭＷ汽車曲軸│ＸＶ─０六二二                │
│三七│壹支          │                              │
├──┼───────┼───────────────┤
│    │裕隆汽車曲軸壹│ＴＧ─二七四三                │
│三八│支            │                              │
├──┼───────┼───────────────┤
│    │豐田汽車汽缸蓋│ＳＯ─六二二二                │
│三九│壹具          │                              │
├──┼───────┼───────────────┤
│    │豐田汽車汽缸蓋│ＯＨ─三七一五                │
│四０│壹具          │                              │
├──┼───────┼───────────────┤
│    │三陽雅哥汽車煞│ＴＫ─八九０九                │
│四一│車盤壹具      │                              │
├──┼───────┼───────────────┤
│    │三陽雅哥汽車引│同上。                        │
│四二│擎蓋壹具      │                              │
├──┼───────┼───────────────┤
│    │福特汽車右前車│係唐景上於八十四年六、七月間向│
│四三│門壹面        │甲○○所購得福特舊天王星１８０│
│    │              │０ｃｃ贓車（牌照不明）解體所剩│
│    │              │餘。                          │
├──┼───────┼───────────────┤
│    │三陽雅哥汽車右│ＴＫ─八九０九                │
│四四│後車門壹面    │                              │
└──┴───────┴───────────────┘
